【裁判字號】    98,易,584
【裁判日期】    990531
【裁判案由】    詐欺
【裁判全文】
臺灣士林地方法院刑事判決               98年度易字第584號
公  訴  人  臺灣士林地方法院檢察署檢察官
被      告  乙○○
選任辯護人  戊○○  律師
被      告  癸○○
選任辯護人  袁秀慧  律師
被      告  丑○○
被      告  甲○○
上列被告因詐欺案件，經檢察官提起公訴（97年度偵字第8656號
、98年度偵字第10431號），本院判決如下：
    主  文
乙○○共同意圖為自己不法之所有，以詐術使人將本人之物交付
，處有期徒刑拾月。又共同意圖為自己不法之所有，以詐術使人
將本人之物交付，處有期徒刑玖月。又共同意圖為自己不法之所
有，以詐術使人將本人之物交付，處有期徒刑捌月。應執行有期
徒刑貳年。其餘被訴部分均無罪。
癸○○共同意圖為自己不法之所有，以詐術使人將本人之物交付
，處有期徒刑捌月。又共同意圖為自己不法之所有，以詐術使人
將本人之物交付，處有期徒刑壹年。又共同意圖為自己不法之所
有，以詐術使人將本人之物交付，處有期徒刑捌月。又共同意圖
為自己不法之所有，以詐術使人將本人之物交付，處有期徒刑柒
月。應執行有期徒刑貳年拾月。其餘被訴部分均無罪。
丑○○共同意圖為自己不法之所有，以詐術使人將本人之物交付
，處有期徒刑拾月。又共同意圖為自己不法之所有，以詐術使人
將本人之物交付，處有期徒刑玖月。又共同意圖為自己不法之所
有，以詐術使人將本人之物交付，處有期徒刑捌月。應執行有期
徒刑貳年。其餘被訴部分均無罪。
甲○○共同意圖為自己不法之所有，以詐術使人將本人之物交付
，處有期徒刑壹年貳月。其餘被訴部分均無罪。
    事  實
一、乙○○與癸○○為夫妻，丑○○係乙○○之母。丑○○前分
    別於民國80年、88年間因犯「金光黨」詐騙財物之常業詐欺
    罪經判處徒刑確定（未構成累犯）。
  (一)癸○○與真實姓名年籍不詳之成年男子、真實姓名不詳、
      年籍約50歲之成年女子各1人共同基於意圖為自己不法所
      有之詐欺犯意聯絡，於附表編號2所示時間、地點，以附
      表編號2所示詐騙方式，向子○○○詐騙如附表編號2所示
      之物既遂。
  (二)乙○○、丑○○與真實姓名不詳、年籍約30歲之成年女子
      1人共同基於意圖為自己不法所有之詐欺犯意聯絡，於附
      表編號3所示時間、地點，以附表編號3所示詐騙方式，向
      壬○○○詐騙如附表編號3所示之物既遂。
  (三)乙○○、丑○○與癸○○共同基於意圖為自己不法所有之
      詐欺犯意聯絡，於附表編號4所示時間、地點，以附表編
      號4所示詐騙方式，向庚○○詐騙如附表編號4所示之物既
      遂。
  (四)甲○○與真實姓名年籍不詳之成年男子、真實姓名不詳、
      年籍約30歲之成年女子各1人共同基於意圖為自己不法所
      有之詐欺犯意聯絡，於附表編號5所示時間、地點，以附
      表編號5所示詐騙方式，向丁○○詐騙如附表編號5所示之
      物既遂。
  (五)乙○○、丑○○與癸○○共同基於意圖為自己不法所有之
      詐欺犯意聯絡，於附表編號7所示時間、地點，以附表編
      號7所示詐騙方式，向寅○詐騙如附表編號7所示之物既遂
      。
  (六)癸○○與真實姓名不詳、年籍約40歲及50歲之成年男子各
      1人共同基於意圖為自己不法所有之詐欺犯意聯絡，於附
      表編號8所示時間、地點，以附表編號8所示詐騙方式，向
      辛○○詐騙如附表編號8所示之物既遂。
二、案經子○○○、壬○○○、庚○○、丁○○、巳○○訴由臺
    北市政府警察局士林分局報告臺灣士林地方法院檢察署檢察
    官偵查起訴。
    理  由
壹、證據能力之判斷：
一、查本件被告乙○○、被告癸○○、被告丑○○及被告甲○○
    所為不利於己之陳述，均無出於強暴、脅迫、利誘、詐欺、
    疲勞訊問、違法羈押或其他不正之方法，亦非違反法定障礙
    事由經過期間不得訊問或告知義務之規定而為，依刑事訴訟
    法第156條第1項、第158條之2規定，應認均有證據能力。
二、按被告以外之人於審判外之言詞或書面陳述，除法律有規定
    者外，不得作為證據，刑事訴訟法第159條第1項定有明文。
    次按證人、鑑定人依法應具結而未具結者，其證言或鑑定意
    見，不得作為證據，刑事訴訟法第158條之3亦有明文規定。
    又按被告以外之人於審判外之言詞或書面陳述，雖不得以之
    直接作為認定犯罪事實與否之證據，但參酌現行刑事訴訟法
    第166條之1第2項、第3項第6款、第166條之2之規定及行反
    詰問時，容許以陳述人先前不一致之陳述作為彈劾證據之法
    理，非不得以之作為彈劾證據，用來爭執被告、證人、鑑定
    人陳述之證明力（最高法院94年度台上字第6881號判決意旨
    可參）。查被告乙○○、被告丑○○於99年3月10日本院訊
    問時所為供述（見本院98年度易字第584號卷【下稱本院卷
    】第272-279頁）、證人辰○○於99年4月23日本院訊問時所
    為陳述（見本院卷第342-343頁），就敘及其他被告犯罪情
    節相關內容之部分，因未經依法具結，揆諸前揭法條規定，
    自均無證據能力。惟依前揭最高法院94年度台上字第6881號
    判決意旨，該等證述仍得爰以作為彈劾證據，附此敘明。
三、被告乙○○、被告癸○○及渠等辯護人雖主張證人即附表編
    號1至8所示各被害人在警詢時之供述及指認均為審判外陳述
    ，且指認程序有瑕疵，應無證據能力等語。惟按刑事實務上
    之對人指認，乃犯罪後，經由被害人、共犯或目擊之第三人
    ，指證並確認犯罪嫌疑人之證據方法。現行刑事訴訟法並無
    關於指認程序之規定，如何由證人正確指認犯罪嫌疑人，自
    應依個案之具體情形為適當之處理，法務部及司法警察主管
    機關對於指認程序所訂頒之相關要領規範，或學者發表之指
    認原則，無非提供辦案人員參考之資料，故證人之指認程序
    與相關要領規範不盡相符時，尚難謂係違反法律位階之「法
    定程序」，遑論學者個人發表之指認原則。況指認之程序，
    固須注重人權之保障，亦需兼顧真實之發現，確保社會正義
    實現之基本目的。如證人於審判中，已依人證之調查程序，
    陳述其出於親身經歷之見聞所為指認，並依法踐行詰問之程
    序後，綜合證人於案發時停留之時間及所處之環境，足資認
    定其確能對被告觀察明白，認知被告行為之內容，該事後依
    憑個人之知覺及記憶所為之指認客觀可信，並非出於不當之
    暗示，亦未違悖通常一般日常生活經驗之定則或論理法則，
    又非單以證人之指認為被告論罪之唯一依據時，自不得僅因
    證人之指認程序與相關要領規範或其他學者個人之見解未盡
    相符，遽認其指認有瑕疵；苟證人於警詢或偵查中所為之指
    認陳述，與審判中不符時，亦應審酌其先前之供述，是否符
    合刑事訴訟法第159條之2、之3或之5所規定得為證據之情形
    ，以定其取捨，方符採證法則（最高法院97年度台上字第40
    47號、98年度台上字第3495號判決意旨可參）。次按被告以
    外之人於檢察事務官、司法警察官或司法警察調查中所為之
    陳述，與審判中不符時，其先前之陳述具有較可信之特別情
    況，且為證明犯罪事實存否所必要者，得為證據，刑事訴訟
    法第159條之2定有明文。查：
  (一)證人即附表編號1被害人己○○於本院99年1月28日審判期
      日中到庭具結所為證述（見本院卷第164-169頁），與其
      前於97年12月21日臺北市政府警察局士林分局承辦員警詢
      問時所陳述遭詐騙之情節大致相符，至就犯嫌之指認雖有
      不符之處，惟因其99年1月28日審判期日中到庭作證時，
      與案發時間相隔久遠，對犯嫌長相難免不復記憶，而依其
      供稱：在分局警察拿一張單子上面有超過5張照片給伊指
      認，警方開始給伊指認前，有問伊涉案人的長相，伊有告
      訴警察；警察沒有對伊說讓伊指認的人當中可能都沒有涉
      嫌人，但警察沒有一定要伊從中選出一個人，警察只有問
      伊照片中的人有無行騙的犯嫌等語（見98年度偵字第1043
      1號卷二第67-68頁、本院卷第166-168頁），佐以該次其
      指認被告癸○○之指認表中，共含9張年紀相仿、外型無
      重大差異之女子之照片，且其上註記有「你所指證之人不
      一定存在上述9張照片中，請你詳細辨認」等文（見98年
      度偵字第10431號卷一第275頁），可見其於97年12月21日
      臺北市政府警察局士林分局承辦員警調查中對被告癸○○
      之指認，時間較為接近，亦無非法取供、出於不當暗示、
      誘導或違背通常一般日常生活經驗之定則或論理法則之情
      形，否則當無就其他數名犯嫌反表示指認不出來之可能，
      是可認具較可信之特別情況，且為證明被告犯罪事實存否
      所必要，依前揭刑事訴訟法之規定，應認具有證據能力。
      至證人己○○於98年10月29日警詢時對被告乙○○、癸○○及甲○○3人所為之真人列隊指認，因係單一指認，難
      認具特別可信之情狀，自無證據能力，惟依前揭最高法院
      94年度台上字第6881號判決意旨，該證述仍得爰以作為彈
      劾證據，附此敘明。
  (二)證人即附表編號2被害人子○○○於本院99年1月28日審判
      期日中到庭具結所為證述（見本院卷第169-173頁），與
      其前於97年7月4日、97年11月30日臺北市政府警察局士林
      分局承辦員警詢問時所陳述及指認之內容均大致相符，且
      依其供稱：警局有用電腦讓伊指認行騙的女子，伊看了蠻
      久，因當時她行騙時頭髮紮起來，伊是認她嘴唇厚厚的特
      徵；警察拿照片讓伊指認前，有先問伊嫌疑人的長相，沒
      有跟伊說涉嫌人的特徵，直接讓伊看電腦，要伊自己看清
      楚，他不知道歹徒有無在裡面，伊說是，伊認出瘋子的嘴
      巴厚厚、垂垂，警察沒有暗示伊要指認何人等語（見97年
      度偵字第8656號卷一第124頁、98年度偵字第10431號卷二
      第151頁、本院卷第171-172頁），參以其2次指認被告癸○○之指認表中，分別含有6張或9張外型無重大差異之女
      子之照片，第2次之指認表上並註記有「你所指證之人不
      一定存在上述9張照片中，請你詳細辨認」等文（見97年
      度偵字第8656號卷一第117頁、98年度偵字第10431號卷一
      第269頁），又其指認被告丑○○之指認表中，共含9張女
      子之照片，且其上註記有「你所指證之人不一定存在上述
      9張照片中，請你詳細辨認」等文（見98年度偵字第10431
      號卷一第268頁），可見其於97年7月4日、97年11月30日
      臺北市政府警察局士林分局承辦員警調查中對被告癸○○
      、被告丑○○所為之指認，時間較為接近，亦無非法取供
      、出於不當暗示、誘導或違背通常一般日常生活經驗之定
      則或論理法則之情形，故具較可信之特別情況，且為證明
      被告犯罪事實存否所必要，依前揭刑事訴訟法之規定，應
      認具有證據能力。至證人子○○○於97年7月4日警詢時就
      被告乙○○部分之指認，依其陳稱：伊去之前就跟警察說
      涉嫌行騙之男子長得有點福相福相，警察拿1張照片給伊
      看，照片比較大，伊一看就認得出來等語（見97年度偵字
      第8656號卷一第123頁），及卷內查無該次指認之指認表
      乙節，則其是否因警方提供單一照片供其進行指認而有誤
      認之虞，尚有疑問，是縱其於97年11月30日以卷附指認表
      （含6張尺寸類似、年紀相仿、外型無重大差異之男子之
      照片）指認被告乙○○明確（見98年度偵字第10431號卷
      一第270頁），其於該2次警詢時所為之陳述仍難認具有特
      別可信之情狀，應認無證據能力；另證人子○○○於98年
      10月29日警詢時對被告乙○○、癸○○及甲○○3人所為
      之真人列隊指認，因係單一指認，難認具特別可信之情狀
      ，亦無證據能力，惟依前揭最高法院94年度台上字第6881
      號判決意旨，該等證述仍得爰以作為彈劾證據，亦此敘明
      。
  (三)證人即附表編號3被害人壬○○○於本院99年1月28日審判
      期日中到庭具結所為證述（見本院卷第174-177頁），與
      其前於97年6月30日、97年11月27日臺北市政府警察局士
      林分局承辦員警詢問時所陳述及指認之內容均大致相符，
      惟依其於97年7月10日偵訊時供稱：警詢時警察是先帶伊
      去看本人，才讓伊看照片等語（見97年度偵字第8656號卷
      一第72頁），則其97年6月30日警詢時之記憶是否因此受
      有污染尚有疑義，是縱其於97年11月27日以卷附指認表（
      含6張尺寸類似、年紀相仿、外型無重大差異之男子之照
      片）指認被告乙○○明確（見98年度偵字第10431號卷一
      第274頁），其於該2次警詢時所為之陳述仍難認具有特別
      可信之情狀，應認無證據能力；另證人壬○○○於98年10
      月29日警詢時對被告乙○○、癸○○及甲○○3人所為之
      真人列隊指認，因係單一指認，難認具特別可信之情狀，
      亦無證據能力，惟依前揭最高法院94年度台上字第6881號
      判決意旨，該等證述仍得爰以作為彈劾證據，附此敘明。
  (四)證人即附表編號4被害人庚○○於本院99年1月28日審判期
      日中到庭具結所為證述（見本院卷第178-181頁），與其
      前於97年7月2日、97年11月29日臺北市政府警察局士林分
      局承辦員警詢問時所陳述及指認之內容均大致相符，且依
      其供稱：第一次去指認時，警察給伊看照片前，有問伊嫌
      犯的特徵，警察說本人已經被抓了，沒有讓伊先看本人，
      是伊先認完警察才說人抓到了，警察當初拿很多張照片給
      伊認，就是97年度偵字第8656號卷一第113頁那張指認表
      ，乙○○的照片有加大，但因為司機一直回頭跟伊講話，
      所以伊認得，伊認出乙○○是因為照片中臉長得很像，不
      是因為照片特別大張的關係，沒有人暗示伊那是乙○○；
      士林分局員警有問伊嫌犯長相，問完後拿1張紙，上面有2
      排以上的照片給伊指認，伊認出那3個犯嫌，警察沒有強
      要伊指認出來等語（見97年度偵字第8656號卷一第122頁
      、98年度偵字第10431號卷二第83頁、本院卷第179-180頁
      ），佐以其2次指認被告乙○○之指認表中，分別含有不
      同6張年紀相仿、外型無重大差異之男子之照片，第2次之
      指認表上並註記有「犯罪嫌疑人並不一定存在於被指認人
      之中」等文（見97年度偵字第8656號卷一第113頁、98年
      度偵字第10431號卷一第273頁），又其指認被告癸○○之
      指認表中，共含9張年紀相仿、外型無重大差異之女子之
      照片，其上並註記有「你所指證之人不一定存在上述9張
      照片中，請你詳細辨認」等文（見98年度偵字第10431號
      卷一第272頁），另其指認被告丑○○之指認表中，共含9
      張女子之照片，且其上註記有「你所指證之人不一定存在
      上述9張照片中，請你詳細辨認」等文（見98年度偵字第
      10431號卷一第271頁），可見其於97年7月2日、97年11月
      29日臺北市政府警察局士林分局承辦員警調查中所為之指
      認，時間較為接近，亦無非法取供、出於不當暗示、誘導
      或違背通常一般日常生活經驗之定則或論理法則之情形，
      故具較可信之特別情況，且為證明被告犯罪事實存否所必
      要，依前揭刑事訴訟法之規定，應認具有證據能力。至證
      人庚○○於98年10月29日警詢時對被告乙○○、癸○○及
      甲○○3人所為之真人列隊指認，因係單一指認，難認具
      特別可信之情狀，自無證據能力，惟依前揭最高法院94年
      度台上字第6881號判決意旨，該證述仍得爰以作為彈劾證
      據，亦此敘明。
  (五)證人即附表編號5被害人丁○○於本院99年1月28日審判期
      日中到庭具結所為證述（見本院卷第185-188頁），與其
      前於97年11月29日臺北市政府警察局士林分局承辦員警詢
      問時所陳述遭詐騙之情節大致相符，至就犯嫌之指認雖有
      不符之處，惟因其99年1月28日審判期日中到庭作證時，
      與案發時間相隔久遠，對犯嫌長相難免不復記憶，而依其
      供稱：警察拿好幾張影印的相片給伊看，伊看了好幾次，
      都不是，後來才認出2個，警察拿照片給伊看之前，有問
      伊嫌疑人的長相，伊先講，後來警察才拿照片給伊看，97
      年6月去刑事組看2次都不像，97年11月第3次作筆錄伊才
      認出2個等語（見98年度偵字第10431號卷二第78-79頁）
      ，參以其97年11月29日指認被告癸○○之指認表中，含有
      9張外型無重大差異之女子之照片，其上並註記有「你所
      指證之人不一定存在上述9張照片中，請你詳細辨認」等
      文（見98年度偵字第10431號卷一第276頁），又其指認被
      告甲○○之指認表中，共含9張女子之照片，且其上註記
      有「你所指證之人不一定存在上述9張照片中，請你詳細
      辨認」等文（見98年度偵字第10431號卷一第277頁），可
      見其於97年11月29日臺北市政府警察局士林分局承辦員警
      調查中對被告癸○○、被告甲○○所為之指認，時間較為
      接近，亦無非法取供、出於不當暗示、誘導或違背通常一
      般日常生活經驗之定則或論理法則之情形，故具較可信之
      特別情況，且為證明被告犯罪事實存否所必要，依前揭刑
      事訴訟法之規定，應認具有證據能力。至證人丁○○於97
      年7月10日偵訊時供稱：97年6月30日警詢時警察是先帶伊
      去看本人，才讓伊看照片等語（見97年度偵字第8656號卷
      一第72頁），則其97年6月30日警詢對被告乙○○指認時
      所憑之記憶是否因此受有污染尚有疑義，該次警詢時所為
      之陳述仍難認具有特別可信之情狀，應認無證據能力；另
      證人丁○○於98年10月29日警詢時對被告乙○○、癸○○
      及甲○○3人所為之真人列隊指認，因係單一指認，難認
      具特別可信之情狀，亦無證據能力，惟依前揭最高法院94
      年度台上字第6881號判決意旨，該等證述仍得爰以作為彈
      劾證據，附此敘明。
  (六)證人即附表編號6被害人巳○○於本院99年1月28日審判期
      日中到庭具結所為證述（見本院卷第182-184頁），與其
      前於97年12月5日臺北市政府警察局士林分局承辦員警詢
      問時所陳述遭詐騙之情節大致相符，至就犯嫌之指認雖有
      不符之處，惟因其99年1月28日審判期日中到庭作證時，
      與案發時間相隔久遠，對犯嫌長相難免不復記憶，而依其
      供稱：警察拿一張紙裡面有2、3排照片給伊指認，沒有強
      要伊指認出來，伊在士林分局蘭雅派出所那邊記憶比較清
      楚等語（見98年度偵字第10431號卷二第82頁），佐以其
      97年12月5日指認被告癸○○之指認表中，含有9張外型無
      重大差異之女子之照片，其上並註記有「你所指證之人不
      一定存在上述9張照片中，請你詳細辨認」等文（見98年
      度偵字第10431號卷一第265-1頁），又其指認被告甲○○
      之指認表中，共含9張女子之照片，且其上註記有「你所
      指證之人不一定存在上述9張照片中，請你詳細辨認」等
      文（見98年度偵字第10431號卷一第279頁），可見其於97
      年12月5日臺北市政府警察局士林分局承辦員警調查中對
      被告癸○○、被告甲○○所為之指認，時間較為接近，亦
      無非法取供、出於不當暗示、誘導或違背通常一般日常生
      活經驗之定則或論理法則之情形，故具較可信之特別情況
      ，且為證明被告犯罪事實存否所必要，依前揭刑事訴訟法
      之規定，應認具有證據能力。至證人巳○○於98年10月29
      日警詢時對被告乙○○、癸○○及甲○○3人所為之真人
      列隊指認，因係單一指認，難認具特別可信之情狀，自無
      證據能力，惟依前揭最高法院94年度台上字第6881號判決
      意旨，該證述仍得爰以作為彈劾證據，亦此敘明。
  (七)證人即附表編號7被害人寅○於本院99年1月28日審判期日
      中到庭具結所為證述（見本院卷第192-196頁），與其前
      於97年12月21日臺北市政府警察局士林分局承辦員警詢問
      時所陳述及指認之內容均大致相符，且依其供稱：警察讓
      伊指認男性犯嫌時，拿6張照片給伊看，指認女性犯嫌時
      ，也是拿6張照片給伊看，指認前警察沒有問伊犯嫌的長
      相，也沒有提醒伊可能裡面沒有騙伊的人，指認過程中，
      警察沒有暗示伊是哪個，也沒有強逼伊一定要認出來等語
      （見97年度偵字第8656號卷一第288頁、98年度偵字第104
      31號卷二第80頁、本院卷第192-193頁），參以其97年12
      月21日指認被告乙○○之指認表中，含有6張尺寸相同、
      年紀相仿、外型無重大差異之男子之照片，其上並註記有
      「犯罪嫌疑人並不一定存在於被指認人之中」等文（見98
      年度偵字第10431號卷一第283頁），又其指認被告癸○○
      之指認表中，含有9張外型無重大差異之女子之照片，其
      上並註記有「你所指證之人不一定存在上述9張照片中，
      請你詳細辨認」等文（見98年度偵字第10431號卷一第282
      頁），另其指認被告丑○○之指認表中，共含9張女子之
      照片，且其上註記有「你所指證之人不一定存在上述9張
      照片中，請你詳細辨認」等文（見98年度偵字第10431號
      卷一第281頁），可見其於97年12月21日臺北市政府警察
      局士林分局承辦員警調查中對被告乙○○、被告癸○○、
      被告丑○○所為之指認，非但距離案發僅3天之間隔，記
      憶較為鮮明、正確，此外亦查無非法取供、出於不當暗示
      、誘導或違背通常一般日常生活經驗之定則或論理法則之
      情形，故具較可信之特別情況，且為證明被告犯罪事實存
      否所必要，依前揭刑事訴訟法之規定，應認具有證據能力
      。至證人寅○於98年10月29日警詢時對被告乙○○、癸○○及甲○○3人所為之真人列隊指認，因係單一指認，難
      認具特別可信之情狀，自無證據能力，惟依前揭最高法院
      94年度台上字第6881號判決意旨，該證述仍得爰以作為彈
      劾證據，附此敘明。
  (八)證人即附表編號8被害人辛○○於本院99年1月28日審判期
      日中到庭具結所為證述（見本院卷第188-191頁），與其
      前於98年9月24日臺北市政府警察局士林分局承辦員警詢
      問時所陳述及指認之內容均大致相符，而依其供稱：之前
      信義分局拿1、20張照片找伊去指認，伊看都不是，後來
      士林分局拿10張左右的照片給伊指認，作筆錄時警察有問
      伊嫌疑人長相、特徵，指認時伊看到一張很像被告癸○○
      ，但因為照片中頭髮是長的，伊不敢肯定，後來伊女兒拿
      手機去對被告癸○○照相，照回來後伊才確定等語（見98
      年度偵字第10431號卷二第147頁、本院卷第189-190頁）
      ，參以證人即辛○○女兒潘吉珠證稱：伊陪辛○○去士林
      分局作筆錄時，警察有先問辛○○嫌疑人的長相，之後拿
      2、30張照片給辛○○看，警察沒有暗示辛○○，也沒有
      要辛○○一定要認出來，辛○○看到其中1名女子很像嫌
      疑人，但是是長髮，不能確定，警察就帶伊等去現場看，
      又因為在車上辛○○看不清楚，故由伊下車去買彩券並錄
      下被告癸○○的容貌，辛○○才認出來等語（見98年度偵
      字第10431號卷二第147-148頁、本院卷第190頁），佐以
      其指認被告癸○○之指認表中，含有9張外型無重大差異
      之女子之照片，其上並註記有「你所指證之人不一定存在
      上述9張照片中，請你詳細辨認」等文（見98年度偵字第
      10431號卷一第278、296頁），可見證人辛○○於98年9月
      24日臺北市政府警察局士林分局承辦員警調查中對被告癸○○所為之指認，係先經其在信義分局排除10多張照片後
      ，再在士林分局由近10張外型無重大差異之女子照片中選
      出其一，嗣因髮型不同不敢確定，始由員警協同前往辨識
      真人，當無暗示、誘導之虞，此外亦查無非法取供或違背
      通常一般日常生活經驗之定則或論理法則之情形，況指認
      時間距案發時點較為接近，記憶自較為清晰，故可認具較
      可信之特別情況，且為證明被告犯罪事實存否所必要，依
      前揭刑事訴訟法之規定，應認具有證據能力。至證人辛○○於98年10月29日警詢時對被告乙○○、癸○○及甲○○
      3人所為之真人列隊指認，因係單一指認，難認具特別可
      信之情狀，自無證據能力，惟依前揭最高法院94年度台上
      字第6881號判決意旨，該證述仍得爰以作為彈劾證據，亦
      此敘明。
四、本件資以認定事實之其他供述及非供述證據（詳見後述），
    檢察官、被告及辯護人於本院調查證據時，並未於言詞辯論
    終結前聲明異議，本院審酌該等供述證據作成之情況，認為
    適當，且亦無其他違背法定程序而取證之情形，依刑事訴訟
    法第159條之5規定、第158條之4反面解釋，自有證據能力。
貳、有罪部分：
一、得心證之理由
  (一)犯罪事實(一)部分（即附表編號2）：
    1.查證人子○○○於附表編號2所示時間、地點，遭成年男
      子1名、成年女子2名以附表編號2所示詐騙方式，詐騙如
      附表編號2所示之物既遂等情，為被告癸○○所不爭，並
      有證人子○○○之證述（見97年度偵字第8656號卷一第11
      4-116、123-124頁、98年度偵字第10431號卷一第23-27頁
      、本院卷第170-173頁）、中華郵政股份有限公司儲匯處
      99年1月11日函附提款單影本1紙（見本院卷第147-150頁
      ）及證人子○○○之郵局存摺影本1份（見本院卷第143頁
      正、反面）在卷可稽，此部分事實洵堪認定，合先敘明。
    2.又被告癸○○在該詐欺犯行中，係飾演精神異常失智女子
      之角色乙節，為證人子○○○先後以指認表或真人指認方
      式歷次指認明確且前後一致（見97年度偵字第8656號卷一
      第116-117、124頁、98年度偵字第10431號卷一第186、26
      9頁、本院卷第172頁）（至指認是否有瑕疵、是否具特別
      可信性，又證據能力、證明力為何已如前壹、三、(二)所
      述，爰不另贅述），佐以證人子○○○除指認外，所指出
      其憑藉之特徵依據為：「他當時騙我時頭髮紮起來，嘴唇
      厚厚的」、「主要是因為他騙我時頭髮紮起來，但我是認
      他嘴唇厚厚的特徵」（見97年度偵字第8656號卷一第124
      頁）、「瘋子較年輕」、「我認出瘋子嘴巴」、「（你說
      瘋子你認出他嘴巴，是如何特徵？）厚厚、垂垂」等語（
      見本院卷第171-172頁），核與被告癸○○之外型相符（
      見98年度偵字第10431號卷二第123頁照片中央之女性），
      再觀以證人子○○○雖為年老長者，惟於本院審理時無須
      他人扶持即能親自應訊，且耳聰目明，況其與被告癸○○
      素不相識，彼此亦無仇怨，當不至甘冒涉犯偽證罪之風險
      ，蓄意構陷被告癸○○，是足認其對被告癸○○所為指認
      堪以採信。
    3.另依被告癸○○中國信託銀行中港分行台幣存款帳戶之存
      摺影本顯示97年5月14日（即本次詐欺犯行案發後2日）即
      分別以存款機存入現金100,000元及15,000元2筆乙情（見
      98年度偵字第10431號卷一第112頁），佐以證人即共同被
      告乙○○證稱：97年伊被羈押前，伊和癸○○都無業等語
      （見本院卷第304頁），足認該款項顯係被告癸○○該次
      共同行騙所分得之贓款無訛。對此被告癸○○雖辯稱：該
      帳戶之款項有些是預借現金，有些是向哥哥陳明宏所借得
      云云，惟觀諸其先辯稱：97年1月起伊有在三右電業打工
      作冷凍櫃，薪水不一定，最多5、6萬元，也有3、4萬元，
      有些是網拍收入等語（見98年度偵字第10431號卷一第301
      -302頁），嗣改稱：該帳戶內的錢有些是預借來付帳，有
      些是伊哥哥拿給伊的，是伊存的款項等語（見98年度偵字
      第10431號卷一第302頁），後於被告乙○○坦承犯罪事實
      (二)、(三)（即附表編號3、4）之犯行後又改稱：家中日
      常生活之採購支出雖由伊處理，但該帳戶開設後即交給乙○○使用，伊未過問帳戶使用情形之動機，故就該帳戶之
      金錢進出情況完全不知情等語（見本院卷第286頁），就
      名下帳戶之使用情形、家計收支之參與情況所辯前後不一
      ，實難遽信為真實。
    4.被告癸○○雖又辯稱：依照伊所使用門號0000000000號行
      動電話97年5月12日之通聯紀錄顯示，當日10時許至12時
      ，伊均位於臺北市○○區○○路2段55號、中山北路6段35
      0號附近，故伊顯非詐騙子○○○之人云云。惟一人縱使
      申辦有行動電話，亦未必由自身持以使用，又縱係由自身
      持用，亦未必隨時攜帶於側，況97年5月12日案發當時申
      登於被告癸○○名下之門號，除0000000000號外，尚有00
      00000000號及0000000000號，此有遠傳電信97年10月1日
      、97年10月17日函各1份附卷可憑（見97年度偵字第8656
      號卷一第206-207、218-219頁），且依被告癸○○供稱：
      0000000000號及0000000000號都是以伊名義申請，伊和乙○○都共用電話，誰出門就誰拿等語（見本院卷第15頁）
      ，再對照98年9月30日士林分局員警至臺北市○○區○○
      街8號進行搜索時，扣得門號0000000000號行動電話之扣
      押物品目錄表上所有人、持有人、保管人欄位係被告乙○○所簽署（見98年度偵字第10431號卷一第126頁），而被
      告癸○○於98年2月至7月間向數間銀行申請信用卡時亦均
      留下門號0000000000號行動電話做為聯絡之用（見98年度
      偵字第10431號卷二第8頁），足見申登於被告癸○○名下
      之門號是否即隨時均由被告癸○○攜帶在側並使用，實有
      疑問，自難執此通聯紀錄為被告癸○○有利之認定。
    5.綜上，被告癸○○所辯顯係卸責之詞，不足採信，此部分
      事證至為明確，被告癸○○之犯行堪予認定。
  (二)犯罪事實(二)部分（即附表編號3）：
      查證人壬○○○於附表編號3所示時間、地點，遭被告乙○○、被告丑○○及真實姓名不詳、年籍約30歲之成年女
      子1人，以附表編號3所示詐騙方式，詐騙如附表編號3所
      示之物既遂等情，為被告乙○○、被告丑○○坦承不諱，
      並有證人壬○○○歷次證述及指認（見97年度偵字第8656
      號卷一第13-15、16-18、69-70、73、120-121頁、98年度
      偵字第10431號卷一第28-32頁、本院卷第174-176頁）、
      郵局及臺灣企銀存摺影本各1紙（見97年度偵字第8656號
      卷一第37-38頁）在卷可考，另自證人壬○○○提出遭詐
      騙換得之鋁箔包裝飲料上所採獲之指紋，經送驗結果，亦
      與被告乙○○右拇指指紋相符乙節，有臺北市政府警察局
      士林分局刑案現場勘察報告及內政部警政署刑事警察局97
      年6月4日刑紋字第0970079428號鑑驗書各1份附卷可憑（
      見97年度偵字第8656號卷一第29-36、25-28頁），是此部
      分事證至為明確，被告乙○○、被告丑○○之犯行均堪認
      定。
  (三)犯罪事實(三)部分（即附表編號4）：
    1.查證人庚○○於附表編號4所示時間、地點，遭被告乙○○、被告丑○○及年約30歲之成年女子1人，以附表編號4
      所示詐騙方式，詐騙如附表編號4所示之物既遂等情，為
      被告乙○○、被告丑○○坦承不諱，亦為被告癸○○所不
      爭，並有證人庚○○歷次證述及對被告乙○○、被告丑○○之指認（見97年度偵字第8656號卷一第110-112、121-
      123頁、98年度偵字第10431號卷一第33-38頁、98年度偵
      字第10431號卷二第82-83頁）、花旗（台灣）商業銀行信
      義分行98年12月28日函附證人庚○○帳戶交易明細、合作
      金庫商業銀行三興分行98年12月29日函附傳票影本、中華
      郵政股份有限公司儲匯處99年1月6日函附提款單影本各1
      份（見本院卷第126-133、134-135、137-139頁）及證人
      庚○○合作金庫存摺、郵政儲金簿各1紙、花旗綜合月結
      單3紙（見本院卷第144頁反面至第146頁反面）在卷可參
      ，足徵被告乙○○、丑○○之自白與事實相符，可以採信
      ，其2人此部分犯行亦堪認定，先予敘明。
    2.又被告癸○○即係該次詐欺犯行中該年約30歲、飾演精神
      異常失智女子角色之成年女子乙節，為證人庚○○先後以
      指認表或真人指認方式歷次指認明確且前後一致（見97年
      度偵字第8656號卷一第122-123頁、98年度偵字第10431號
      卷一第33-38頁、本院卷第180頁）（至指認是否有瑕疵、
      是否具特別可信性，又證據能力、證明力為何已如前壹、
      三、(四)所述，爰不另贅述），參以證人庚○○除指認外
      ，尚得明確指出其憑藉之特徵依據：「（指出被告癸○○
      ）裝扮瘋子就是這個，我認出他嘴唇，臉是對的」等語（
      見本院卷第180頁），且於本院審理時得以不經攙扶、親
      自應訊，並耳聰目明、口齒清晰、應對得宜，況其與被告
      癸○○素不相識，彼此亦無仇怨，當不至甘冒涉犯偽證罪
      之風險，蓄意構陷被告癸○○，是足認其對被告癸○○所
      為指認堪以採信。
    3.另依被告癸○○中國信託銀行中港分行台幣存款帳戶之存
      摺影本顯示97年6月11日（即本次詐欺犯行案發隔天）即
      存入現金190,000元乙情（見98年度偵字第10431號卷一第
      113頁），佐以證人即共同被告乙○○前所證述當時其與
      被告癸○○都無業等語（見本院卷第304頁），足認該款
      項顯係被告癸○○該次共同行騙所分得之贓款無訛。至被
      告癸○○對此帳戶內款項來源之辯稱無足採信，已論述如
      前，爰不再予複述。
    4.被告癸○○雖又辯稱：依照伊所使用門號0000000000號行
      動電話97年6月10日之通聯紀錄顯示，當日10時30分許至
      21時，伊均位於臺北市○○區○○路2段55號、中山北路6
      段350號附近，故伊顯非詐騙庚○○之人云云。惟一人縱
      使申辦有行動電話，亦未必由自身持以使用，又縱係由自
      身持用，亦未必隨時攜帶於側，況申登於被告癸○○名下
      之門號是否即隨時均由被告癸○○攜帶在側並使用，已有
      疑問如前述，自難執此作為被告癸○○有利之認定。
    5.證人即共同被告乙○○、證人共同被告丑○○固均證述：
      97年5月15日（即犯罪事實 (二)、附表編號3）、97年6月
      10日（即犯罪事實 (三)、附表編號4）伊等均是與綽號「
      小妮」之人一同行騙，癸○○沒有參與等語（見本院卷第
      312-312頁、第316頁反面），惟查：
     (1)證人即共同被告乙○○於99年3月10日本院審理期日時
        先供稱：97年5月15日前一天晚上丑○○到伊中山北路
        住處巷口來找伊，要伊隔天開車載她出門，沒說要做什
        麼，隔天早上6、7時伊去丑○○林森北路住處、薇閣附
        近，伊沒有上樓找丑○○，在樓下等多久忘記了，載了
        丑○○和「小妮」後，丑○○叫伊隨便亂繞，沒有明講
        要做什麼，後來繞到美國學校這邊，看到一個老婆婆，
        丑○○叫伊在路邊等一下，丑○○、「小妮」就帶老婆
        婆上車，「小妮」有叫老婆婆回家拿錢給她看，伊開車
        載老婆婆、丑○○和「小妮」3人一起到老婆婆家，老
        婆婆拿存摺出來，伊就載老婆婆去領；伊在車上才知道
        丑○○和「小妮」要騙錢，伊不記得什麼時候知道，但
        丑○○和「小妮」在騙老婆婆時，伊知道在騙人，因為
        她們要老婆婆去領錢，伊知道丑○○有這個前科等語（
        見本院卷第272頁正、反面），又改稱：伊之前就知道
        丑○○、「小妮」是要騙人的，丑○○來找伊時伊差不
        多就知道了，丑○○叫伊開車載她去，說多少有錢可以
        拿，伊大概就知道了，丑○○在車上跟伊說她講什麼伊
        大概接著講就好了，說「小妮」裝傻這樣，丑○○說若
        老婆婆不願意的話就叫伊拜託老婆婆這樣，就只有這樣
        ；97年6月10日丑○○也是叫伊去載她，說明天要出門
        ，沒說做什麼，要伊開車，伊大概知道丑○○要做什麼
        了，伊還是開車去丑○○住處載丑○○、「小妮」，一
        樣繞，丑○○沒有指定伊要去何地方，丑○○看到被害
        人認為可以就叫伊停車；這兩次「小妮」都是綁馬尾，
        綁馬尾後髮尾垂到脖子等語；被害人帶回家的飲料是伊
        趁被害人去領錢時買的，是丑○○要伊這樣做，當作錢
        要騙被害人（見本院卷第272頁反面至第273頁、第278
        頁正、反面）；於本院99年4月1日審理期日時再改證稱
        ：97年5月15日、97年6月10日伊和丑○○、「小妮」一
        起行騙，行騙模式是丑○○提議，以前電視也有看過，
        二次伊都是當司機，車輛是臨時跟哥哥借用，因為可能
        是要作案、要做壞事，所以不開自己的車，丑○○到家
        裡找伊，伊跟丑○○去巷口，丑○○沒有跟伊說什麼，
        只跟伊說跟她去賺錢，沒說要去作什麼，但因為伊知道
        丑○○有這個前科所以就這樣猜，在丑○○跟伊講完後
        伊就從中山北路住家坐公車或計程車去林森北路哥哥住
        處，向哥哥借車，伊不知道為什麼會知道丑○○隔天要
        去作案，還去跟哥哥借車，就是有感覺，二次的作案目
        標是丑○○決定，「小妮」裝扮瘋子，飲料是伊去買的
        ，「小妮」長髮到肩膀，沒戴眼鏡，口音沒有很特別等
        語（見本院卷第304頁反面至第307頁反面），就如何與
        被告丑○○及「小妮」共謀行騙、又渠等謀議及分工之
        過程、方式及內容等親身經歷且為本案之重要核心關鍵
        事項，所述前後不一且避重就輕，是否真實，已非無疑
        。
     (2)又觀以證人即共同被告丑○○於99年3月10日本院審理
        期日時先供稱：97年5月15日案發前1、2天伊在萬華喝
        酒認識「小妮」，「小妮」在陪客人喝酒，「小妮」找
        伊去賺錢，伊以為「小妮」找伊去站壁，但伊想伊這麼
        老了，就跟「小妮」說約隔天在林森北路碰面，由伊帶
        「小妮」去賺錢，臨時想說一起去騙人；伊想乙○○錢
        賺很少，要養妻兒很可憐，伊97年5月15日前一晚去乙○○住處把乙○○叫到巷口，伊當時有聽到癸○○的聲
        音，門打開有看到癸○○在裡面，但伊不想讓癸○○知
        道，就按電鈴要乙○○出來，要乙○○隔天去林森北路
        載伊，沒跟乙○○說要做什麼等語（見本院卷第274頁
        反面至第275頁），又改稱：97年5月14日晚上伊還沒決
        定要騙人，只是想說坐乙○○的車方便一點，要拜拜或
        做什麼都可以，是97年5月15日一早約在那裡等的時候
        ，「小妮」要帶伊去三重介紹客人給伊，伊說不要，「
        小妮」說若伊不跟她走，「小妮」要跟伊走，伊才臨時
        決定的，那時乙○○還沒到，乙○○到時問伊要做什麼
        ，伊說，跟伊走，上車前伊有把騙人的細節跟「小妮」
        說一下，坐乙○○的車時，伊告訴乙○○要騙人錢，伊
        沒要乙○○開去哪，就在路上繞等語（見本院卷第275
        頁正面至第276頁反面），再改稱：97年5月15日好像是
        乙○○要回家，伊看到被害人才想到要騙，伊就跟乙○○說，伊說什麼乙○○就跟伊說什麼，伊沒有要「小妮
        」如何配合，伊不知道「小妮」如何想到要怎麼說，伊
        沒先跟小妮說等語（見本院卷第277頁），另改稱：「
        小妮」說她不會騙人，伊叫「小妮」問路，伊說什麼就
        跟著說什麼，電視常常這樣演，「小妮」也會知道，年
        輕人反應快，電視每天都在演，應該就會；第二次是約
        隔了1個月，是「小妮」來找伊，伊才去找乙○○，那
        次伊一樣前一晚去乙○○家約他，要乙○○到林森北路
        載伊，沒說要做什麼，那天早上坐在車上時，伊跟乙○○說繞繞看，不然就回去了，應付「小妮」，不然「小
        妮」不知道要帶伊去哪；「小妮」當時都會綁頭髮，髮
        型常會變，97年5月15日那次「小妮」有綁頭髮，97年6
        月10日那次伊忘記了；被害人拿回家的飲料是之後才去
        超商買的，超商隨便買就有了，不用事先準備，本來車
        內每人就有一罐在喝，不記得是何人去買的等語（見本
        院卷第277頁反面至第278頁）；復於本院99年4月1日審
        理期日時改證稱：97年5月15日、97年6月10日二次都是
        伊前一天在萬華喝酒遇到「小妮」，「小妮」說要帶伊
        去賺錢，要介紹男朋友，伊說不要，就叫「小妮」隔天
        到林森北路等伊，伊再叫乙○○來載伊，伊前一天去找
        乙○○，要乙○○隔天到林森北路載伊，本來要去三重
        ，不知怎麼繞一繞就繞到別處，行騙的模式是伊提的，
        被害人是臨時選的，有一次好像是「小妮」選的，伊要
        乙○○停車，乙○○就停車，那二次「小妮」都是長髮
        、沒戴眼鏡、穿運動休閒服裝（見本院卷第300-301頁
        ）；再改證稱：乙○○開車來時，「小妮」說要帶伊去
        三重幫伊介紹男朋友，伊說不要，就在車上跟「小妮」
        、乙○○提議行騙，還沒看到被害人前伊等已經講好了
        ，看到被害人之後，「小妮」問伊這個好不好，伊說「
        你認為可以就可以了」等語（見本院卷第301頁反面至
        第302頁正面）；又改證稱：這二次是伊提議行騙，是
        在97年5月15日行騙當天早上約在林森北路還沒上車前
        ，伊跟「小妮」提議的，因為「小妮」本來要帶伊去三
        重，幫伊介紹男人賺錢，伊想不好，就要「小妮」跟伊
        走，所以乙○○開車來時，伊等就決定不要去三重了；
        第二次行騙是「小妮」在萬華遇到伊，對伊說隔天到林
        森北路等伊，伊說好，就再去找乙○○，要乙○○隔天
        到林森北路載伊，那天沒有約好隔天去騙人，伊是找「
        小妮」去萬華上班，「小妮」說生意不好不要去，她要
        跟伊走，再一起去騙人，伊平常去萬華上班是從林森北
        路搭公車，沒幾站就到了，車班很多，不搭公車卻找乙○○來載伊是因為想說有人載就載，且「小妮」是酒店
        小姐，不知道會不會要搭公車等語（見本院卷第302-30
        3頁），對如何與「小妮」相約、何時起意行騙、又其
        如何與「小妮」及被告乙○○謀議及渠等分工之過程、
        方式、內容等親身經歷且為本案之重要核心關鍵事項，
        實問虛答，供詞閃爍，前後反覆、矛盾且避重就輕，是
        否真實，亦屬有疑。
     (3)再互核被告乙○○及被告丑○○上揭證述，就渠等如何
        、何時與「小妮」達成行騙之共識、又3人間謀議及分
        工之過程、方式及內容為何等節，所證均有不符之處；
        然衡以渠等均自稱僅與「小妮」以起訴書所載之手法騙
        過犯罪事實 (二)、(三)（即附表編號3、4）所示2次，
        足認渠等對該僅存2次、獲利甚豐、與被害人交涉期間
        長且分工細膩之行騙過程及內容，應無混淆誤認或記憶
        不清之理，是渠等前揭不合致之供述，更難採信。
     (4)復佐以本院於99年4月1日審理期日，先就被告丑○○改
        列證人身分就此部分犯行為交互詰問後，再點呼被告乙○○入庭將其改列證人身分就此部分犯行為交互詰問時
        ，被告乙○○屢屢於回答到「小妮」之特徵、3人間謀
        議及分工之過程等本案關鍵事項時，有望向被告丑○○
        、被告癸○○之情事，為該次審判筆錄記載翔實（見本
        院卷第317頁正面、第318頁正面、第319頁正面），足
        見其遲至本院第2次審理期日始突然表示願意承認附表
        所載其中2次犯行，並以此證稱被告癸○○均未參與行
        騙，是其與被告丑○○及「小妮」共謀行騙云云，顯係
        為被告癸○○脫罪之詞，委無足採。
     (5)被告乙○○雖又供稱：97年6月10日那次犯行，中午12
        時許「小妮」曾用伊的手機打給她男友即門號00000000
        00號云云（見本院卷第274頁反面），證人即97年6月間
        門號0000000000號之申登人辰○○並於本院99年4月28
        日審理期日證述：伊使用的手機帳單都是寄到南投縣草
        屯鎮○○路397巷13號住處，伊有將申請之遠傳電信門
        號0000000000號借給姊姊卯○○之男友，外號叫貓仔，
        是96年剛開始啟用就借給姊姊，那時姊姊離家也沒有工
        作，生活起居均由男友照顧，伊是為了方便伊和姊姊聯
        絡，帳單有時寄到伊住處，伊會打電話給姊姊他們，帳
        單是姊姊男友繳等語（見本院卷第349-350頁），惟此
        與其於本院99年4月23日借提到院訊問時供述：伊對遠
        傳電信門號0000000000號沒有印象，那時伊都在用藥，
        伊曾經有申請過2、3支門號給朋友使用，但沒有固定借
        給朋友長期使用，只有偶爾借給朋友打一下，伊在南投
        縣草屯鎮○○路397巷13號住處沒有收過手機費帳單，
        也沒有印象曾經以自己名義申辦電話、長期交付給他人
        使用、卻將帳單寄送到伊南投縣草屯鎮○○路397巷13
        號住處之情形，除了姊姊或男友外，應該不會去辦給別
        人使用，但伊也沒有印象有去辦過遠傳電信門號000000
        0000號等語（見本院卷第342-343頁），前後已有不符
        ，而衡以人之記憶應隨時間之經過而趨於模糊，實無先
        一再供稱無申辦該門號之記憶、無長期將手機借予他人
        使用並將帳單寄送自己住處，卻於5日後得以重拾記憶
        、供述正確之理，足見其所證是否可採，尚非無疑；況
        被告乙○○、被告丑○○前揭關於「小妮」之證述已有
        上述明顯瑕疵，更難以此遽認確有「小妮」之人之存在
        ；此外，佐以證人辰○○所述之卯○○外型特徵：「
        158公分吧。稍微有點胖，比我胖一點，沒帶眼鏡，膚
        色比我黑一點」等語（見本院卷第350頁反面），核與
        被告乙○○陳稱：「（小妮長相？）高、瘦，像我老婆
        」、「（小妮面貌、長相，當時身高、外型等特徵如何
        ？）長相...，（看向被告癸○○）身高約162-163左右
        ，大概比我太太被告癸○○矮一點（再往被告癸○○看
        ），長髮到肩膀，沒戴眼鏡，膚色我沒注意，沒特別黑
        或白」（見本院卷第273頁反面、第305頁）、被告丑○○陳稱：「（小妮長相？像癸○○或被告甲○○？）高
        、瘦。不像被告甲○○，因為被告甲○○胖胖的，也不
        像癸○○，因為小妮個兒比較小」、「（小妮是否長的
        跟被告癸○○很像？）是啊，都是瘦瘦高高，差不多都
        那個型」（見本院卷第277頁反面、第300頁反面）等與
        「小妮」之身高、胖瘦、膚色等特徵不符，另對照證人
        辰○○99年3月16日拍攝之臺灣臺中女子監獄受刑人人
        相表及被告癸○○98年10月29日為被害人等指認時所拍
        攝之照片，證人辰○○本較被告癸○○豐腴、矮小（見
        本院卷第345頁、98年度偵字第10431號卷二第132頁）
        ，則卯○○既較證人辰○○再為稍胖，實無可能與被告
        癸○○同為高、瘦之身材，而與被告乙○○、被告丑○○口中之「小妮」有何關連，亦難執此作為被告癸○○
        有利之認定。
     (6)被告癸○○及其辯護人固聲請傳喚證人辰○○之姊姊卯
        ○○到庭作證，證明犯罪事實 (二)、(三)（即附表編
        號3、4）所示時間確有「小妮」之人之存在。惟證人辰
        ○○、被告乙○○、被告丑○○之供述無足憑採，且尚
        難認卯○○與被告乙○○、被告丑○○口中之「小妮」
        有何關連，已如前述；況證人辰○○亦證稱：遠傳電信
        門號0000000000號辦理約半年，伊打給姊姊就都沒開機
        ，伊搬走後就沒有繳費，手機帳單地址沒有更改等語（
        見本院卷第350頁正、反面），佐以該門號申辦日期為
        96年9月17日，有遠傳電信99年3月22日函附申登資料可
        考（見本院卷第328-329頁），自無由證明犯罪事實 (
        二)、(三)（即附表編號3、4）所示時間（97年5月15日
        、97年6月10日）該門號仍為卯○○使用中，是此聲請
        無從證明被告癸○○上開抗辯是否屬實，爰認無調查必
        要，亦此敘明。
    6.綜上，被告癸○○所辯顯係卸責之詞，不足採信，此部分
      事證至為明確，被告乙○○、被告丑○○及被告癸○○之
      犯行均堪認定。
  (四)犯罪事實(四)部分（即附表編號5）：
    1.查證人丁○○於附表編號5所示時間、地點，遭成年男子1
      名、成年女子2名以附表編號5所示詐騙方式，詐騙如附表
      編號5所示之物既遂等情，為被告甲○○所不爭，並有證
      人丁○○之證述（見97年度偵字第8656號卷一第19-21、
      22-24、70-73頁、98年度偵字第10431號卷一第39-42頁、
      本院卷第185-187頁）及郵政存簿儲金儲金簿影本1份（見
      97年度偵字第8656號卷一第39-40頁）在卷可稽，此部分
      事實洵堪認定，合先敘明。
    2.又被告甲○○即係該次詐欺犯行中飾演精神異常失智女子
      角色之成年女子乙節，為證人丁○○先後以指認表或真人
      指認方式歷次指認明確且前後一致（見98年度偵字第1043
      1號卷一第277頁、本院卷第186頁）（至指認是否有瑕疵
      、是否具特別可信性，又證據能力、證明力為何已如前壹
      、三、(五)所述，爰不另贅述），衡以證人丁○○於本院
      審理時得以不經攙扶、親自應訊，並耳聰目明、口齒清晰
      、應對得宜，況其與被告甲○○素不相識，彼此亦無仇怨
      ，當無甘冒涉犯偽證罪之風險、蓄意構陷被告甲○○之必
      要，足認其對被告甲○○所為指認應堪採信。
    3.被告甲○○雖辯稱：伊和被告丑○○之親戚丙○○外表相
      似，可能是證人丁○○誤認，且伊一直在經營鹽酥雞的生
      意，不可能參與行騙云云。惟：
     (1)訊據證人丙○○證稱：伊97、98年間住在新竹市○○街
        ，沒有到臺北住過，只有來臺北找過被告丑○○，但沒
        有一起居住，伊當時使用門號0000000000號行動電話，
        附表編號1至8所載時間伊都在新竹，沒有在臺北士林附
        近等語（見本院卷第298-299頁），核與卷附法務部戶
        役政連結作業系統所示其個人基本資料及遷徙紀錄資料
        查詢結果、行動電話申登資料各1份所示內容相符（見
        本院卷第377-378、334頁），足見證人丙○○是否有於
        附表編號5所示時間出現於附表編號5所指地點，已非無
        疑。
     (2)又對照卷附被告癸○○、被告乙○○共同持用之門號00
        00000000號、0000000000號行動電話於附表編號5案發
        日期即97年6月24日之雙向通聯紀錄（見97年度偵字第
        8656號卷一第183-187、189頁），查無渠等於該段期間
        曾與證人丙○○當時所持用之門號0000000000號或0000
        000000號行動電話有所通聯；況依卷內事證，亦難認被
        告乙○○、被告癸○○、被告丑○○就附表編號5此部
        分犯行有何共謀或共同實行之詐欺犯行（渠等此部分無
        罪詳如後述），足認被告甲○○辯稱證人丁○○係因誤
        認與被告丑○○同住且與被告乙○○、被告癸○○、被
        告丑○○同夥之證人丙○○，始誤指其參與詐欺等語，
        尚難憑採。
     (3)再佐以被告甲○○99年1月28日審理期日庭呈其鹽酥雞
        經營帳本中，97年6月24日案發當天收入之記載為「休
        」（見外放帳本1份），是其所辯當日因營業而無法參
        與行騙等語，尚有疑義，自難執此為對其有利之認定，
        附此敘明。
    4.綜上，被告甲○○所辯顯係卸責之詞，不足採信，此部分
      事證至為明確，被告甲○○之犯行堪以認定。
  (五)犯罪事實(五)部分（即附表編號7）：
    1.查證人寅○於附表編號7所示時間、地點，遭成年男子1名
      、成年女子2名以附表編號7所示詐騙方式，詐騙如附表編
      號7所示之物既遂等情，為被告乙○○、被告癸○○、被
      告丑○○所不爭，並有證人寅○之證述（見97年度偵字第
      8656號卷一第246-250、284、287-288頁、本院卷第192-
      195頁）、臺北富邦銀行活期儲蓄存款存摺影本1份及庭呈
      金飾明細1紙（本院卷第141-142、222頁）在卷可稽，此
      部分事實洵堪認定，合先敘明。
    2.又被告乙○○在該詐欺犯行中，係飾演司機之角色乙節，
      為證人寅○先後以指認表或真人指認方式歷次指認明確且
      前後一致（見98年度偵字第10431號卷一第283頁、97年度
      偵字第8656號卷一第284頁、本院卷第193-195頁）；另被
      告癸○○在該詐欺犯行中，係扮演精神異常失智女子之角
      色乙情，亦為證人寅○先後以指認表或真人指認方式歷次
      指認確實且前後相符（見98年度偵字第10431號卷一第282
      頁、97年度偵字第8656號卷一第284頁、本院卷第193-195
      頁）；而被告丑○○在該詐欺犯行中，係飾演精神正常、
      在旁慫恿被害人並趁機將現金、金飾與飲料調包之角色乙
      節，復為證人寅○先後以指認表或真人指認方式指認明確
      且前後相符（見98年度偵字第10431號卷一第281頁、本院
      卷第194頁）（至指認是否有瑕疵、是否具特別可信性，
      又證據能力、證明力為何已如前壹、三、(七)所述，爰不
      另贅述）；佐以證人寅○第一次於警詢以指認表方式指認
      被告乙○○、被告癸○○及被告丑○○之時間為97年12月
      21日，距離案發僅3天之間隔，記憶當屬鮮明；且其除指
      認外，尚能指出：「上次來開庭的女子（指被告癸○○）
      ，不一樣的是我當時被騙時，該女子頭髮比較短，比較胖
      ，我在認時那女子是長髮，比較瘦」、「（你剛才指認被
      告乙○○是司機，他當時髮型？）長髮，有留點鬍子」（
      見97年度偵字第8656號卷一第288頁、本院卷第195頁）等
      其認為被告乙○○、被告癸○○外型上稍有改變之處，足
      見其對犯嫌之外型及特徵當有明確之記憶，而無誤認之虞
      ；再觀以證人寅○於本院審理時耳聰目明、口齒清晰、回
      答切題得宜，況其與被告乙○○、被告癸○○、被告丑○○素不相識，彼此亦無仇怨，當無甘冒涉犯偽證罪之風險
      、蓄意構陷渠等之必要，是足認其對被告乙○○、被告癸○○及被告丑○○所為指認均堪採信。
    3.被告乙○○雖辯稱：伊97年11月交保出所後都是短髮，證
      人寅○指稱犯嫌即司機當時為長髮，故伊顯非詐騙證人寅
      ○之人云云。惟人之髮型本可利用物品或裝飾（例如假髮
      等）加以喬裝，而觀以證人寅○於案發後3天（97年12月
      21日）至警局以指認表方式指認被告乙○○時，該指認表
      上所附6張尺寸類似、年紀相仿、外型無重大差異之男子
      照片中，每名男子之髮型不同、長短不一，且均非長髮，
      證人寅○卻可憑當時鮮明之記憶從中指認出被告乙○○（
      見98年度偵字第10431號卷一第283頁），是足認該指認實
      非巧合或誤認可擬，被告乙○○上開辯詞自難憑採。
    4.被告癸○○雖辯稱：證人寅○於警局進行指認時，未與其
      他被害人有適當隔離，同時有多位指認人出現於警局，讓
      渠等相互鼓勵，有暗示及誘導渠等指認伊即係連續詐欺之
      人，故證人寅○有誤認之虞云云。惟觀以證人寅○於97年
      12月21日至警局以指認表方式指認被告乙○○、被告癸○○及被告丑○○時，並無本案其他被害人一同到場製作筆
      錄之情事（證人己○○雖係同日製作筆錄，然係於當日13
      時50分起至15時10分止，與證人寅○係22時20分起至23時
      20分止有相當差距），自無被告癸○○所辯相互鼓勵、暗
      示或誘導之虞；至98年10月29日由檢察官安排至臺北市政
      府警察局士林分局所為之指認程序，雖同時有多名被害人
      到場，然係先後單獨進入指認室進行指認，為證人寅○證
      述明確（見本院卷第193頁），亦無暗示、誘導之虞，況
      佐以當日被告部分僅被告乙○○、被告癸○○、被告甲○○到場，證人寅○卻仍能明確表示：「我今日可以當場指
      認出癸○○就是裝傻詐欺我的人，乙○○就是擔任司機的
      人，其他我就不認得」等語（見98年度偵字第10431號卷
      二第115-117頁），於本院99年1月28日審理期日復明確證
      稱：「（真人指認那次，指認那時警察有無跟你說裡面人
      的關係，其中二人是夫妻？）沒有。但我認得出其中二個
      ，一個是他（指被告癸○○），一個是他（指被告乙○○
      ），她那天沒抓到（指被告丑○○）」等語（見本院卷第
      193- 194頁），足見其警詢時未因少指出一名犯嫌而遽將
      被告甲○○指述入內，當有審慎判斷之能力，而非因急於
      索回被騙款項或急欲認出犯嫌而任意誣指甚明。
    5.綜上，被告乙○○、被告癸○○及被告丑○○所辯顯不足
      採，此部分事證至為明確，渠等之犯行均堪認定。
  (六)犯罪事實(六)部分（即附表編號8）：
    1.查證人辛○○於附表編號8所示時間、地點，遭成年男子2
      名、成年女子1名以附表編號8所示詐騙方式，詐騙如附表
      編號8所示之物既遂等情，為被告癸○○所不爭，並有證
      人辛○○及其女兒潘吉珠之證述（見98年度偵字第10431
      號卷一第175-178、98年度偵字第10431號卷二第146-148
      頁、本院卷第188-191頁）在卷可稽，此部分事實洵堪認
      定，合先敘明。
    2.又被告癸○○在該詐欺犯行中，係扮演精神異常失智女子
      之角色乙情，為證人辛○○先後以指認表或真人指認方式
      歷次指認確實且前後相符（見98年度偵字第10431號卷一
      第278頁、本院卷第190頁），衡以證人辛○○於本院審理
      時耳聰目明、應對得宜，況其與被告癸○○素不相識，彼
      此亦無仇怨，當無甘冒涉犯偽證罪之風險、蓄意構陷被告
      癸○○之必要，足認其對被告癸○○所為指認應堪採信。
    3.被告癸○○及其辯護人雖辯稱：警察帶同證人辛○○至被
      告癸○○家門口，告知證人辛○○已鎖定特定人，該指認
      本身受到相當暗示、誘導，故證人辛○○有誤認之虞云云
      。惟證人辛○○於98年9月24日臺北市政府警察局士林分
      局承辦員警調查中對被告癸○○所為之指認，係先經其在
      信義分局排除10多張照片後，再在士林分局由近10張外型
      無重大差異之女子照片中選出其一，嗣因髮型不同不敢確
      定，始由員警協同前往辨識真人等情，已如前壹、三、(
      八)所述，是其該次指認當係基於當時印象為排除後再選
      定，嗣再為確認，並非出於員警之暗示或誘導甚明；另對
      照卷附中國信託商業銀行復興分行98年8月21日監視錄影
      畫面翻拍照片顯示：被告癸○○當時為短髮（見98年度偵
      字第10431號卷二第98-100頁），又證人辛○○於98年9月
      24日警詢時指認被告癸○○之指認表上，編號5被告癸○○之照片為長髮（見98年度偵字第10431號卷一第278頁）
      等情，足認證人辛○○所稱：士林分局找伊去指認，其中
      伊看到一張很像，但因為她的頭髮是長的，故伊不確定，
      後來潘吉珠拿手機去對癸○○照相，照回來伊才確定是她
      等語（見98年度偵字第10431號卷二第147頁、本院卷第
      190頁），實非無據，其在排除數十張照片後選定一張，
      雖欲由員警陪同辨識真人後方敢確定其指認之對錯，然此
      係因髮型之差異，欲為確認之用，非出於員警之暗示或誘
      導，而無誤認之虞至明。
    4.被告癸○○雖又辯稱：伊當日帶兒子去中國信託存款，伊
      帶小孩去銀行，小孩走路慢，故伊顯非詐騙證人辛○○之
      人云云。惟觀諸卷附中國信託商業銀行復興分行98年8月
      21日監視錄影畫面翻拍照片顯示：被告癸○○於當日11時
      52分9秒許自大門進入，於當日12時8分45秒許從大門離開
      乙情（見98年度偵字第10431號卷二第98-100頁），與證
      人辛○○所證：伊當日10時許在臺北市南港區玉成公園後
      方遇到犯嫌，司機有開車載伊回忠孝東路5段永春市場，
      讓伊下車回家拿錢，上車後伊將現金交給犯嫌，犯嫌以報
      紙包裹後，車子在忠孝東路5段、松山路口停下，伊就下
      車回家，伊在車上的時間約1小時，回到家快中午12點等
      語（見98年度偵字第10431號卷一第176-177頁、98年度偵
      字第10431號卷第148頁、本院卷第189頁），在時間上並
      無重疊、扞格之處，自難執為對其有利之認定。
    5.綜上，被告癸○○所辯顯不足採，此部分事證至為明確，
      被告癸○○之犯行堪以認定。
二、論罪科刑：
  (一)被告乙○○犯罪事實 (二)、(三)、(五)（即附表編號3、
      4、7）所為，被告癸○○犯罪事實 (一)、(三)、(五)、(
      六)（即附表編號2、4、7、8）所為，被告丑○○犯罪事
      實(二)、(三)、(五)（即附表編號3、4、7）所為，被告
      甲○○犯罪事實 (四)（即附表編號5）所為，均係犯刑法
      第339條第1項詐欺取財既遂罪。起訴書認犯罪事實 (一)
      （即附表編號2）被害人子○○○遭詐欺金額為23萬元，
      顯係41萬元之誤載，又認犯罪事實 (六)（即附表編號8）
      之犯罪時間為98年8月16日，顯係98年8月21日之誤載，惟
      公訴人於本院準備程序時，均已陳述、更正如附表編號2
      、8所示（見本院卷第39頁），本院無庸再予更正，附此
      敘明。又起訴書就犯罪事實 (五)（即附表編號7）被害人
      寅○遭詐騙之物，顯漏載附表編號7所示金飾1批及其內容
      ，惟其基本事實同一，本院自應予審理，並予更正。
  (二)被告四人於各次犯行中，分別與附表各編號所示之人有犯
      意之聯絡及行為之分擔，皆為共同正犯。至起訴書就被告
      丑○○所涉犯罪事實 (二)（即附表編號3）部分，雖論以
      未下手實施之共謀共同正犯，惟被告丑○○確有扮演精神
      正常、在旁慫恿被害人並趁機將現金與飲料調包之角色，
      以共同參與下手實施之犯行，為其坦承不諱，且事證明確
      如前所述，公訴人誤認為共謀共同正犯，容有未洽，並此
      敘明。另渠等除被告甲○○外，所犯數罪間，犯意各別，
      行為互殊，時地有異，各具獨立性，均應分論併罰。
  (三)爰審酌被告四人不思以己力賺取財物，竟詐取他人財物，
      且騙取財物價值非低，迄未歸還予被害人，造成被害人難
      以彌補之損害，渠等犯罪所生危害；又對於選擇就老年婦
      人犯案，騙取其養命老本，渠等犯罪之手段；另犯後迄今
      未嘗試與被害人和解，渠等犯後態度；併參酌渠等生活狀
      況、品行、犯罪之動機、目的、各次犯行所生危害等一切
      情狀，分別量處如主文所示之刑，以示懲儆，並就被告乙○○、被告癸○○、被告丑○○部分定應執行之刑如主文
      所示。
  (四)至檢察官另以被告丑○○有犯罪之習慣，建請諭知強制工
      作，以資矯治等語。惟按保安處分係針對受處分人將來之
      危險性所為之處置，以達教化、治療之目的，為刑罰之補
      充制度，保安處分中之強制工作，旨在對嚴重職業性犯罪
      及欠缺正確工作觀念或無正常工作因而犯罪者，強制其從
      事勞動，學習一技之長及正確之謀生觀念，使其日後重返
      社會，能適應社會生活，然保安處分之措施亦含社會隔離
      、拘束身體自由之性質，其限制人民之權利，實與刑罰同
      ，自應受比例原則之規範，使保安處分之宣告，與行為人
      所為行為之嚴重性、行為人所表現之危險性，及對行為人
      未來行為之期待性相當（最高法院91年度台上字第4625號
      判決意旨參照）。查被告丑○○於本案詐欺犯行前所為之
      其他詐欺犯行，分別係於80、92年間，與本案已有相當間
      隔，其間並無另涉詐欺犯行經法院判處有期徒刑，且本案
      所涉3次詐欺犯行，均集中於97年5月至12月間，依卷內現
      存事證尚難即認其有犯罪之習慣或有何因遊蕩或懶惰成習
      之情事，是依比例原則，綜合其所表現之危險性及對其未
      來之期待性等情以觀，本院認宣告如主文所示之刑，與被
      告丑○○犯行之處罰已屬相當，並足收儆懲之效，尚無另
      宣告強制工作以預防矯治其社會危險性之必要，爰不另諭
      知於刑之執行前令入勞動場所強制工作，附此敘明。
參、無罪部分：
一、公訴意旨另以：被告乙○○、被告癸○○、被告丑○○、被
    告甲○○及其他不詳年籍姓名之成年男子與女子數人，共組
    詐欺集團，其手法為其等在路上選定某一年邁婦女，由其中
    乙名女子飾演精神異常或失智女子，藉故向該年邁婦女，以
    問路、公車站旁為由搭訕，再由另名女子告知年邁婦女該搭
    訕女子為精神異常、失智及容易欺騙獲取金錢云云，以降低
    該年邁婦女之警戒後，再藉故邀請該年邁婦女與其及扮演失
    智或精神異常女子，一同前往某地，使該年邁婦女搭上由另
    名男子所駕駛自用小客車後，被告乙○○等人則於車內對該
    年邁婦女慫恿稱：該精神異常或失智之女子家中富裕，但常
    遭人欺騙，其等可以共同欺騙該女子云云，扮演失智或精神
    異常之女子亦隨之附和告知：如其可提出與伊相同數額金錢
    ，願將手中現金贈與云云，使該年邁婦女認有利可圖，返家
    或至金融機構提領現金帶回車上交付給詐欺集團之人，扮演
    失智或精神異常女子隨即履行諾言，亦將現金交付給詐欺集
    團之人，使該年邁婦女誤認其確已取得現金，惟該詐欺集團
    中1人負責與該年邁婦女交談，以分散該年邁婦女注意，另
    名則趁機以飲料等物與現金掉包，再交付給年邁婦女等方式
    進行詐騙。被告乙○○等人分別共同意圖為自己不法之所有
    （除附表編號6被告乙○○部分業據公訴人於99年3月10日審
    理期日更正其與其他被告無共同犯意聯絡外，見本院卷第
    252頁反面），於附表所示時間、地點，以附表所示方式，
    向附表所示被害人詐騙附表所示之物；被告乙○○並在附表
    編號1、2所示犯行中扮演司機之角色；被告癸○○並在附表
    編號1、5、6所示犯行中扮演精神正常、在旁慫恿被害人並
    趁機將現金、金飾與飲料、麵條調包之角色；被告丑○○並
    在附表編號2所示犯行中扮演精神正常、在旁慫恿被害人並
    趁機將現金與飲料、麵條調包之角色；被告甲○○並在附表
    編號6所示犯行中扮演精神異常或失智女子之角色。因認被
    告乙○○就附表編號1、2、5、8部分、被告癸○○就附表編
    號1、3、5、6部分、被告丑○○就附表編號1、2、5、6、8
    部分、被告甲○○就附表編號1、2、3、4、6、7、8部分，
    亦分別涉有共同詐欺取財既遂之犯嫌。
二、按犯罪事實應依證據認定，無證據不得認定犯罪事實，又不
    能證明被告犯罪者，應諭知無罪之判決，刑事訴訟法第154
    條第2項、第301條第1項分別定有明文；又認定犯罪事實所
    憑之證據，雖不以直接證據為限，間接證據亦包括在內，然
    而無論直接證據或間接證據，其為訴訟上之證明，須於通常
    一般之人均不致有所懷疑，而得確信其為真實之程度者，始
    得據為有罪之認定，倘其證明尚未達到此一程度，而有合理
    之懷疑存在而無從使事實審法院得有罪之確信時，即應由法
    院為諭知被告無罪之判決（最高法院76年台上字第4986號判
    例可參）。再按告訴人之告訴，係以使被告受刑事訴追為目
    的，是其陳述是否與事實相符，仍應調查其他證據以資審認
    ；又被害人之陳述如無瑕疵，且就其他方面調查又與事實相
    符，固足採為科刑之基礎，倘其陳述尚有瑕疵，而在未究明
    前，遽採為論罪科刑之根據，即難認為適法（最高法院52年
    台上字第1300號、61年台上字第3099號判例可佐）。
三、公訴意旨認被告乙○○、被告癸○○、被告丑○○、被告甲○○分別涉有上開共同詐欺取財既遂之罪嫌，無非以：證人
    即附表編號1至8所示被害人之證述及指認、臺北市政府警察
    局士林分局刑案現場勘查報告、內政部警政署刑事警察局97
    年6月4日刑事鑑驗書及被告癸○○所有中國信託銀行中港分
    行台幣帳戶資料等為其論據。經查：
  (一)被告乙○○所涉附表編號5、8部分、被告癸○○所涉附表
      編號3部分、被告丑○○所涉附表編號1、5、6、8部分、
      被告甲○○所涉附表編號1、2、3、4、7、8部分（即渠等
      以共組詐欺集團之方式，共同意圖為自己不法之所有，惟
      起訴書未載渠等有實際共同下手實施之部分）：
    1.按共同正犯除以自己共同犯罪之意思，事先同謀，而由其
      中一部分人實施犯罪行為之共謀共同正犯外，以有犯意之
      聯絡及行為之分擔為要件。又以自己共同犯罪之意思，事
      先同謀之共謀共同正犯，因其並未實行犯罪行為，僅係以
      其參與犯罪之謀議，為其犯罪構成要件之要素，故對其係
      如何參與犯罪之謀議，亦應於判決中詳予認定記載，並說
      明所憑之證據（最高法院96年度台上字第2794號判決意旨
      可參）。次按犯罪之謀議，除共同正犯中之同謀犯，因其
      並未參與犯罪構成要件之實施行為，僅係以其參與犯罪之
      謀議為其犯罪構成要件之要素，故須以嚴格之證據證明其
      參與謀議外，其餘參與分擔犯罪構成要件行為之共同正犯
      ，對於事前有無參與犯罪之謀議，無須明白認定，詳細記
      載，自無庸為嚴格之證據證明（最高法院88年度台上字第
      5977號、86年度台上字第4095號判決意旨可佐）。是若欲
      認定僅參與犯罪謀議、未實行犯罪行為之共謀共同正犯，
      自應限卷內已有嚴格且充分之證據足以證明，方屬適法。
    2.查被告乙○○、被告癸○○、被告丑○○及被告甲○○就
      上揭有罪部分犯罪事實 (一)至 (六)所載犯行，雖或相互
      基於共同意圖為自己不法所有之犯意聯絡，或分別另與其
      他真實姓名、年籍不詳之成年男子或女子1人或數人基於
      共同詐欺之犯意聯絡，而以附表所示之類似手法進行詐騙
      ，惟依卷內事證尚難認渠等係以一詐欺集團方式進行、經
      營，甚且有參與謀議，並將其他成員各次詐欺犯行，均視
      為本身行為之共謀共同正犯犯意，此外復查無其他積極證
      據足資證明渠等有與其他姓名年籍不詳之成年男子與女子
      數人共組詐欺集團之行為，自難以被告乙○○、被告癸○○及被告丑○○間具親屬之關係，即認渠等需就自身下手
      實行以外之犯行負共同正犯之責，而對其未參與犯行或下
      手實施之上開數次詐欺犯行，遽以共同詐欺取財既遂罪加
      以相繩，此部分自均應為無罪之諭知。
  (二)被告乙○○所涉附表編號1、2部分、被告癸○○所涉附表
      編號1、5、6部分、被告丑○○所涉附表編號2部分、被告
      甲○○所涉附表編號6部分（即起訴書列載渠等分別有實
      際共同參與犯行之部分）：
    1.按目擊者之指認雖係事實審法院認定犯罪事實之有力證據
      ，然指認尤其是被害人之指認存在誤認之風險，而須有嚴
      謹之指認程序以防免或降低該風險，且於證明力之評斷上
      亦更需嚴格予以取捨。告訴人之指認等同陳述，若因指認
      程序之瑕疵而影響正確、可靠性，或指認、陳述之內容有
      所瑕疵，即應有其他補強證據，足以證明指認為真，始得
      援為自由判斷之資料。
    2.附表編號1（被害人己○○）：
     (1)被告乙○○部分：
        查證人己○○於98年10月21日偵訊時證稱：警局好像沒
        有拿男生相片給伊指認，97年12月伊好像沒有去分局指
        認被告乙○○在卷（見98年度偵字第10431號卷二第68
        頁），佐以卷內查無其97年12月21日於警局指認被告乙○○之指認表乙節，足見該次警詢筆錄所載「確實是乙○○無誤。他與本案沒有關係」（見98年度偵字第1043
        1號卷一第22頁）等語，是否在指認後所為之陳述，尚
        有疑問，自難執為認定本件事實之依據。又證人己○○
        雖於98年10月21日偵訊時依被告乙○○之身分證及庭訊
        光碟，指認被告乙○○為男性犯嫌即司機（見98年度偵
        字第10431號卷二第68頁），又於98年10月29日警詢時
        以真人指認方式再次指認被告乙○○為男性犯嫌即司機
        （見98年度偵字第10431號卷二第127-129頁），嗣於99
        年1月28日本院審理時再稱：司機看起來很像被告乙○○等語（見本院卷第167頁），惟其亦證稱：男性歹徒
        頭髮短短的，沒有很胖，伊沒有看得很清楚；當時伊沒
        注意，伊不知道對方要騙伊，所以不是很清楚，伊第一
        次去警局就認不出歹徒等語（見98年度偵字第10431號
        卷二第68頁、本院卷第167-168頁），足見其是否有詳
        細注意該男性歹徒之長相，而得正確指認無訛，實屬有
        疑，自難憑此即為對被告乙○○不利之認定。此外復查
        無其他積極證據足資證明被告乙○○有參與該次共同詐
        欺犯行，此部分自應為無罪之諭知。
     (2)被告癸○○部分：
        證人己○○雖於97年12月21日警詢時以指認表方式指認
        被告癸○○係扮演精神正常、在旁慫恿並趁機將現金與
        飲料調包之30歲成年女子（見98年度偵字第10431號卷
        一第22頁），惟其於98年10月21日偵訊時、98年10月29
        日警詢時，以指認表或真人指認方式，均未指認被告癸○○為歹徒（見98年度偵字第10431號卷二第68、127-
        129頁），於99年1月28日本院審理時復證稱：伊沒注意
        當日二女之特徵，警察拿照片給伊指認，但伊看不清楚
        ，騙伊、幫伊寫單子的比較像被告甲○○，伊第一次去
        警局就認不出歹徒，伊是依照當時印象指認的等語（見
        本院卷第164-168頁），足見其指認不但前後有所反覆
        ，亦陳稱因為遭詐騙當時沒注意歹徒特徵，故一開始就
        認不出歹徒，是縱其指認係憑當時留存之印象，該印象
        是否正確，亦屬有疑，而難執為對被告癸○○不利之認
        定。此外復查無其他積極證據足資證明被告癸○○有參
        與該次共同詐欺犯行，此部分自應為無罪之諭知。
    3.附表編號2（被害人子○○○）：
     (1)被告乙○○部分：
        查證人子○○○雖於97年8月21日偵訊及97年11月30日
        警詢時，以指認表方式指認被告乙○○係扮演司機角色
        之男性犯嫌（見97年度偵字第8656號卷一第123頁、98
        年度偵字第10431號卷一第26頁），惟依其陳稱：警察
        拿1張照片給伊看，照片比較大，伊一看就認得出來等
        語（見97年度偵字第8656號卷一第123頁），佐以卷內
        查無其97年7月4日警詢時指認被告乙○○之指認表乙節
        ，則其是否因警方一開始提供單一照片供其指認而使記
        憶遭受污染，致有誤認之虞，尚有疑問，自難認其之後
        以指認表方式對被告乙○○所為之2次指認為正確可信
        ；況其於98年10月29日警詢第一次以真人指認方式指認
        被告乙○○時，陳稱：「癸○○就是裝傻詐欺我的人，
        其他我就不認得」、「司機我就不太看的清楚」等語（
        見98年度偵字第10431號卷二第121-123頁），衡以真人
        應較照片更為貼近現實且容易辨認，自無見到真人時反
        認不出來之理，是其指認是否正確可信，更屬有疑；是
        縱其於99年1月28日本院審理時，指述被告乙○○現在
        變瘦了，但額頭有像該男性歹徒等語（見本院卷第172
        頁），亦難憑此遽為對被告乙○○不利之認定。此外復
        查無其他積極證據足資證明被告乙○○有參與該次共同
        詐欺犯行，此部分自應為無罪之諭知。
     (2)被告丑○○部分：
        查證人子○○○雖於97年11月30日警詢時，以指認表方
        式指認被告丑○○係扮演精神正常、在旁慫恿被害人並
        趁機將現金與飲料、麵條調包之50歲成年女子（見98年
        度偵字第10431號卷一第26頁），惟其於99年1月28日本
        院審理期日第一次見到被告丑○○本人時，證稱：被告
        丑○○臉有點像，但比較老的那個（騙子）比被告丑○○高等語（見本院卷第172頁），衡以指認除依照臉部
        外型、特徵外，身型、身高亦為重要指標，則證人子○○○嗣後依真人所為指認，因參諸身型、身高等特徵，
        當較其先前憑指認表之指認為可採，自難據其先前之指
        認即為對被告丑○○不利之認定。此外復查無其他積極
        證據足資證明被告丑○○有參與該次共同詐欺犯行，此
        部分自應為無罪之諭知。
    4.附表編號5（被害人丁○○）（被告癸○○部分）：
      查證人丁○○雖於97年11月29日警詢及99年1月28日本院
      審理時，分別以指認表及真人指認方式，指認被告癸○○
      係扮演精神正常、在旁慫恿並趁機將現金與飲料、麵條調
      包之30歲成年女子（見98年度偵字第10431號卷一第42頁
      、本院卷第186頁），惟觀其於97年8月21日偵訊第一次以
      指認表方式指認被告癸○○時，陳稱：好像不同等語（見
      97年度偵字第8656號卷一第120頁），於98年10月28日偵
      訊時復證稱：97年11月警詢時，照片看起來有像，但伊不
      敢肯定等語（見98年度偵字第10431號卷二第79頁），足
      見其一開始即無法確定被告癸○○係犯嫌，是其之後所為
      指認，自均難以執為對被告癸○○不利之認定；況被告癸○○於本件案發期間內（即97年6月24日9時30分許至13時
      許）之10時13分許，已到達臺北市○○○路○段258巷2號
      附近，欲前往臺北市○○○路○段42號5樓啟新診所作乳房
      超音波檢查，其並於10時30分前至該診所報到，未曾出現
      於案發地點等情，有被告癸○○、被告乙○○共同持用之
      門號0000000000號行動電話當日通聯紀錄、啟新診所99年
      2月5日函附被告癸○○病歷資料、99年2月11日函及99年2
      月23日傳真之被告癸○○報到紀錄各1份在卷可考（見97
      年度偵字第8656號卷一第184頁、本院卷第239-240、242
      、243-244頁），足見證人丁○○之證述，核與事實不符
      ，尚難憑採。此外復查無其他積極證據足資證明被告癸○○有參與該次共同詐欺犯行，此部分自應為無罪之諭知。
    5.附表編號6（被害人巳○○）：
     (1)被告癸○○部分：
        證人巳○○雖於97年12月5日警詢時，以指認表方式指
        認被告癸○○係扮演精神正常、在旁慫恿並趁機將現金
        與麵條調包之30歲成年女子（見98年度偵字第10431號
        卷一第47頁），惟其於98年10月29日警詢第一次以真人
        指認方式指認被告癸○○時，陳稱：「我今日指認的犯
        嫌都沒有詐欺我的人」等語（見98年度偵字第10431號
        卷二第125-126頁），衡以真人應較照片更為貼近現實
        且容易辨認，自無見到真人時反認不出來之理，是其指
        認是否正確可信，尚有疑問；況其亦證述：伊指認出來
        的是差不多的，伊也不敢說是最像的；97年12月5日伊
        在警局指認被告癸○○時，伊沒有確定，是警察要伊講
        一講等語（見98年度偵字第10431號卷二第82頁、本院
        卷第184頁），足見其是否有詳細注意歹徒特徵並有明
        確印象，而得正確指認無訛，實屬有疑，自難憑此即為
        對被告癸○○不利之認定。此外復查無其他積極證據足
        資證明被告癸○○有參與該次共同詐欺犯行，此部分自
        應為無罪之諭知。
     (2)被告甲○○部分：
        證人巳○○雖於97年12月5日警詢時，以指認表方式指
        認被告甲○○係扮演精神異常失智之40歲成年女子（見
        98年度偵字第10431號卷一第47-48頁），惟其於98年10
        月29日警詢第一次以真人指認方式指認被告甲○○時，
        陳稱：「我今日指認的犯嫌都沒有詐欺我的人」等語（
        見98年度偵字第10431號卷二第125-126頁），衡以真人
        應較照片更為貼近現實且容易辨認，自無見到真人時反
        認不出來之理，是其指認是否正確可信，尚有疑問；況
        其亦證述：伊指認出來的是差不多的，伊也不敢說是最
        像的；被告甲○○臉型有像，但伊只能認出2成，伊不
        敢保證，97年12月5日伊在警局指認被告甲○○時，伊
        沒有確定，是警察要伊講一講等語（見98年度偵字第10
        431號卷二第82頁、本院卷第183-184頁），足見其是否
        有詳細注意歹徒特徵並有明確印象，而得正確指認無訛
        ，實屬有疑，自難憑此即為對被告甲○○不利之認定。
        此外復查無其他積極證據足資證明被告甲○○有參與該
        次共同詐欺犯行，此部分自應為無罪之諭知。
  (三)綜上所述，被告乙○○所涉附表編號5、8部分、被告癸○○所涉附表編號3部分、被告丑○○所涉附表編號1、5、6
      、8部分、被告甲○○所涉附表編號1、2、3、4、7、8部
      分，因難認渠等係以一詐欺集團方式進行、經營，甚且有
      參與謀議，並將其他成員各次詐欺犯行，均視為本身行為
      之共謀共同正犯犯意，亦查無其他積極證據足資證明渠等
      有與其他姓名年籍不詳之成年男子與女子數人共組詐欺集
      團或共同下手實施之犯行；另被告乙○○所涉附表編號1
      、2部分、被告癸○○所涉附表編號1、5、6部分、被告丑
      ○○所涉附表編號2部分、被告甲○○所涉附表編號6部分
      ，因被害人等之指述有所瑕疵或與事實不符，均難執為對
      渠等不利之認定，此部分均應為無罪之諭知。
據上論斷，應依刑事訴訟法第299條第1項前段、第301條第1項，
刑法第28條、第339條第1項、第51條第5款，刑法施行法第1條之
1，判決如主文。
本案經檢察官江耀民到庭執行職務。
中    華    民    國    99    年     5    月    31    日
                  刑事第三庭審判長法  官  李育仁
                                  法  官  孫曉青
                                  法  官  謝佳純
以上正本證明與原本無異。
如不服本判決應於收受判決後10日內向本院提出上訴書狀，並應
敘述具體理由；其未敘述上訴之理由者，應於上訴期間屆滿後20
日內向本院補提理由書（均須按他造當事人之人數附繕本），切
勿逕送上級法院。
                                  書記官  阮弘毅
中    華    民    國    99    年    5     月    31    日
附錄本件所犯法條全文：
刑法第339條第1項
意圖為自己或第三人不法之所有，以詐術使人將本人或第三人之
物交付者，處5 年以下有期徒刑、拘役或科或併科1 千元以下罰
金。
附表：
┌──┬───┬───┬───┬─────────────────────┬───┬─────┐
│編號│ 詐騙 │ 詐騙 │被害人│         詐   騙   方   式                │遭詐騙│  行為人  │
│    │ 時間 │ 地點 │      │                                          │之物  │          │
├──┼───┼───┼───┼─────────────────────┼───┼─────┤
│ 1  │民國97│臺北市│己○○│真實姓名年籍不詳之成年男子1人及真實姓名不 │新臺幣│真實姓名年│
│    │年3月7│士林區│      │詳、年籍約40歲及30歲之成年女子各1人於民國 │(下同)│籍不詳之成│
│    │日8時 │至誠路│      │97年3月7日8時許，在臺北市○○區○○路1段芝│42萬元│年男子1人 │
│    │許    │1段芝 │      │山公園，見己○○年邁可欺，即共同基於意圖為│      │、        │
│    │      │山公園│      │自己不法所有之詐欺犯意聯絡，推由真實姓名不│      │真實姓名不│
│    │      │      │      │詳、年籍約40歲之成年女子飾演精神異常之失智│      │詳、年籍約│
│    │      │      │      │女子，藉故向己○○以問路為由搭訕，再由真實│      │40歲及30歲│
│    │      │      │      │姓名不詳、年籍約30歲之成年女子向己○○佯稱│      │之成年女子│
│    │      │      │      │該年籍約40歲之成年女子係精神異常、失智，容│      │各1人     │
│    │      │      │      │易欺騙獲取金錢云云，降低己○○之警戒，再藉│      │          │
│    │      │      │      │故邀請己○○與其等一同前往某地，使己○○與│      │          │
│    │      │      │      │其等一同搭上由該名真實姓名年籍不詳之成年男│      │          │
│    │      │      │      │子所駕駛自用小客車後，該真實姓名不詳、年籍│      │          │
│    │      │      │      │約30歲之成年女子則於車內對己○○偽稱：該年│      │          │
│    │      │      │      │籍約40歲之成年女子家中富裕，但因精神異常、│      │          │
│    │      │      │      │失智，常遭人欺騙，其等可以共同欺騙該名女子│      │          │
│    │      │      │      │云云，該真實姓名不詳、年籍約40歲之成年女子│      │          │
│    │      │      │      │亦隨之附和告知：如其可提出與伊相同數額金錢│      │          │
│    │      │      │      │，願將手中現金贈與云云，致己○○陷於錯誤，│      │          │
│    │      │      │      │認有利可圖，返回住處拿取存摺，並持該真實姓│      │          │
│    │      │      │      │名年籍不詳之成年男子所交付、該真實姓名不詳│      │          │
│    │      │      │      │、年籍約30歲之成年女子所填妥之提款單，至華│      │          │
│    │      │      │      │榮街臺北富邦銀行提領新臺幣（下同）42萬元，│      │          │
│    │      │      │      │交付予該真實姓名不詳、年籍約30歲之成年女子│      │          │
│    │      │      │      │，該真實姓名不詳、年籍約40歲之成年女子亦隨│      │          │
│    │      │      │      │即佯裝履行諾言，將現金交付給該年籍約30歲之│      │          │
│    │      │      │      │成年女子包裝，使己○○誤認確已取得現金，惟│      │          │
│    │      │      │      │該真實姓名不詳、年籍約30歲之成年女子則趁機│      │          │
│    │      │      │      │以飲料與現金掉包，再交付予己○○進行詐騙得│      │          │
│    │      │      │      │逞。                                      │      │          │
├──┼───┼───┼───┼─────────────────────┼───┼─────┤
│ 2  │97年5 │臺北市│黃蘇玉│癸○○與真實姓名年籍不詳之成年男子、真實姓│41萬元│癸○○、  │
│    │月12日│大同區│霞    │名不詳、年籍約50歲之成年女子各1人於97年5月│      │真實姓名年│
│    │10時許│塔城街│      │12日10時許，在臺北市○○區○○街與長安西路│      │籍不詳之成│
│    │      │與長安│      │口，見子○○○年邁可欺，即共同基於意圖為自│      │年男子1人 │
│    │      │西路口│      │己不法所有之詐欺犯意聯絡，推由癸○○飾演精│      │、        │
│    │      │      │      │神異常之失智女子，藉故向子○○○以問路為由│      │真實姓名不│
│    │      │      │      │搭訕，再由該名真實姓名不詳、年籍約50歲之成│      │詳、年籍約│
│    │      │      │      │年女子向子○○○佯稱癸○○精神異常、失智，│      │50歲之成年│
│    │      │      │      │容易欺騙獲取金錢云云，降低子○○○之警戒，│      │女子1人   │
│    │      │      │      │再藉故邀請子○○○與其等一同前往某地，使黃│      │          │
│    │      │      │      │蘇玉霞與其等一同搭上由該名真實姓名年籍不詳│      │          │
│    │      │      │      │之成年男子所駕駛自用小客車後，該名真實姓名│      │          │
│    │      │      │      │不詳、年籍約50歲之成年女子則於車內對黃蘇玉│      │          │
│    │      │      │      │霞偽稱：癸○○家中富裕，但因精神異常、失智│      │          │
│    │      │      │      │，常遭人欺騙，其等可以共同欺騙癸○○云云，│      │          │
│    │      │      │      │癸○○亦隨之附和告知：如其可提出與伊相同數│      │          │
│    │      │      │      │額金錢，願將手中現金贈與云云，致子○○○陷│      │          │
│    │      │      │      │於錯誤，認有利可圖，返回南京西路住處拿取現│      │          │
│    │      │      │      │金23萬元，並至臺北迪化街郵局提領18萬元，交│      │          │
│    │      │      │      │付予該真實姓名不詳、年籍約50歲之成年女子，│      │          │
│    │      │      │      │癸○○亦隨即佯裝履行諾言，將現金交付給該名│      │          │
│    │      │      │      │女子包裝，使子○○○誤認確已取得現金，惟該│      │          │
│    │      │      │      │真實姓名不詳、年籍約50歲之成年女子則趁機以│      │          │
│    │      │      │      │飲料及麵條與現金掉包，再交付予子○○○進行│      │          │
│    │      │      │      │詐騙得逞。                                │      │          │
├──┼───┼───┼───┼─────────────────────┼───┼─────┤
│ 3  │97年5 │臺北市│莊顏金│乙○○、丑○○與真實姓名不詳、年籍約30歲之│95萬元│乙○○、  │
│    │月15日│士林區│照    │成年女子1人於97年5月15日8時50分許，在臺北 │      │丑○○、  │
│    │8時50 │中山北│      │市士林區○○○路○段800號美國學校側門人行道│      │真實姓名不│
│    │分許  │路6段 │      │上，見壬○○○年邁可欺，即共同基於意圖為自│      │詳、年籍約│
│    │      │800號 │      │己不法所有之詐欺犯意聯絡，推由該真實姓名不│      │30歲之成年│
│    │      │美國學│      │詳、年籍約30歲之成年女子飾演精神異常之失智│      │女子1人   │
│    │      │校側門│      │女子，藉故向壬○○○以問路為由搭訕，再由楊│      │          │
│    │      │人行道│      │真珠向壬○○○佯稱該真實姓名不詳、年籍約30│      │          │
│    │      │上    │      │歲之成年女子係精神異常、失智，容易欺騙獲取│      │          │
│    │      │      │      │金錢云云，降低壬○○○之警戒，再藉故邀請莊│      │          │
│    │      │      │      │顏金照與其等一同前往某地，使壬○○○與其等│      │          │
│    │      │      │      │一同搭上由乙○○所駕駛自用小客車後，丑○○│      │          │
│    │      │      │      │則於車內對壬○○○偽稱：該真實姓名不詳、年│      │          │
│    │      │      │      │籍約30歲之成年女子家中富裕，但因精神異常、│      │          │
│    │      │      │      │失智，常遭人欺騙，其等可以共同欺騙該名女子│      │          │
│    │      │      │      │云云，該真實姓名不詳、年籍約30歲之成年女子│      │          │
│    │      │      │      │亦隨之附和告知：如其可提出與伊相同數額金錢│      │          │
│    │      │      │      │，願將手中現金贈與云云，乙○○見壬○○○有│      │          │
│    │      │      │      │所遲疑，亦附和稱：「阿桑，錢還有人嫌多嗎」│      │          │
│    │      │      │      │云云，致壬○○○陷於錯誤，認有利可圖，返回│      │          │
│    │      │      │      │天母北路住處拿取現金7萬元，並至中華郵政蘭 │      │          │
│    │      │      │      │雅分行提領28萬元，再至臺灣企銀北三重分行，│      │          │
│    │      │      │      │依乙○○指示向櫃臺人員謊稱係供家裡裝潢所需│      │          │
│    │      │      │      │，而提領60萬元，一併交付予丑○○，該真實姓│      │          │
│    │      │      │      │名不詳、年籍約30歲之成年女子亦隨即佯裝履行│      │          │
│    │      │      │      │諾言，將現金交付給丑○○包裝，使壬○○○誤│      │          │
│    │      │      │      │認確已取得現金，惟丑○○則趁機以飲料與現金│      │          │
│    │      │      │      │掉包，再交付予壬○○○進行詐騙得逞。      │      │          │
├──┼───┼───┼───┼─────────────────────┼───┼─────┤
│ 4  │97年6 │臺北市│庚○○│乙○○、丑○○與癸○○於97年6月10日11時許 │71萬元│乙○○、  │
│    │月10日│大安區│      │，在臺北市大安區○○○路與信義路口，見張貞│      │丑○○、  │
│    │11時許│建國南│      │齡年邁可欺，即共同基於意圖為自己不法所有之│      │癸○○    │
│    │      │路與信│      │詐欺犯意聯絡，推由癸○○飾演精神異常之失智│      │          │
│    │      │義路口│      │女子，藉故向庚○○以問路為由搭訕，再由楊真│      │          │
│    │      │      │      │珠向庚○○佯稱癸○○精神異常、失智，容易欺│      │          │
│    │      │      │      │騙獲取金錢云云，降低庚○○之警戒，再藉故邀│      │          │
│    │      │      │      │請庚○○與其等一同前往某地，使庚○○與其等│      │          │
│    │      │      │      │一同搭上由乙○○所駕駛自用小客車後，丑○○│      │          │
│    │      │      │      │、乙○○則於車內對庚○○偽稱：癸○○家中富│      │          │
│    │      │      │      │裕，但因精神異常、失智，常遭人欺騙，其等可│      │          │
│    │      │      │      │以共同欺騙癸○○云云，癸○○亦隨之附和告知│      │          │
│    │      │      │      │：如其可提出與伊相同數額金錢，願將手中現金│      │          │
│    │      │      │      │贈與云云，致庚○○陷於錯誤，認有利可圖，返│      │          │
│    │      │      │      │回住處拿取身分證、印章及存摺，並至合作金庫│      │          │
│    │      │      │      │三興分行提領16萬元、至中華郵政大安支局提領│      │          │
│    │      │      │      │8萬元、至花旗銀行信義分行提領47萬元，交付 │      │          │
│    │      │      │      │予丑○○，癸○○亦隨即佯裝履行諾言，將現金│      │          │
│    │      │      │      │交付給丑○○包裝，使庚○○誤認確已取得現金│      │          │
│    │      │      │      │，惟丑○○則趁機以飲料與現金掉包，再交付予│      │          │
│    │      │      │      │庚○○進行詐騙得逞。                      │      │          │
├──┼───┼───┼───┼─────────────────────┼───┼─────┤
│ 5  │97年6 │臺北市│丁○○│甲○○與真實姓名年籍不詳之成年男子、真實姓│120萬 │甲○○、  │
│    │月24日│士林區│      │名不詳、年籍約30歲之成年女子各1人於97年6月│元    │真實姓名年│
│    │9時30 │大東路│      │24日9時30分許，在臺北市○○區○○路士林國 │      │籍不詳之成│
│    │分許  │士林國│      │小人行道上，見丁○○年邁可欺，即共同基於意│      │年男子1人 │
│    │      │小人行│      │圖為自己不法所有之詐欺犯意聯絡，推由甲○○│      │、        │
│    │      │道上  │      │飾演精神異常之失智女子，藉故向丁○○以問路│      │真實姓名不│
│    │      │      │      │為由搭訕，再由該名真實姓名不詳、年籍約30歲│      │詳、年籍約│
│    │      │      │      │之成年女子向丁○○佯稱甲○○精神異常、失智│      │30歲之成年│
│    │      │      │      │，容易欺騙獲取金錢云云，降低丁○○之警戒，│      │女子1人   │
│    │      │      │      │再藉故邀請丁○○與其等一同前往某地，使李瑞│      │          │
│    │      │      │      │美與其等一同搭上由該名真實姓名年籍不詳之成│      │          │
│    │      │      │      │年男子所駕駛自用小客車後，該名真實姓名不詳│      │          │
│    │      │      │      │、年籍約30歲之成年女子則於車內對丁○○偽稱│      │          │
│    │      │      │      │：甲○○家中富裕，但因精神異常、失智，常遭│      │          │
│    │      │      │      │人欺騙，其等可以共同欺騙甲○○云云，甲○○│      │          │
│    │      │      │      │亦隨之附和告知：如其可提出與伊相同數額之現│      │          │
│    │      │      │      │金，願將手中現金贈與云云，致丁○○陷於錯誤│      │          │
│    │      │      │      │，認有利可圖，返回住處拿取定存單，並依照其│      │          │
│    │      │      │      │等之指示填寫各項單據，至淡水竹圍郵局辦理  │      │          │
│    │      │      │      │120萬元定存解約，再至臺北北門郵局提領120萬│      │          │
│    │      │      │      │元，交付予該真實姓名不詳、年籍約30歲之成年│      │          │
│    │      │      │      │女子，甲○○亦隨即佯裝履行諾言，將現金交付│      │          │
│    │      │      │      │給該名女子包裝，使丁○○誤認確已取得現金，│      │          │
│    │      │      │      │惟該真實姓名不詳、年籍約30歲之成年女子則趁│      │          │
│    │      │      │      │機以飲料及麵條與現金掉包，再交付予丁○○進│      │          │
│    │      │      │      │行詐騙得逞。                              │      │          │
├──┼───┼───┼───┼─────────────────────┼───┼─────┤
│ 6  │97年10│臺北市│巳○○│真實姓名年籍不詳之成年男子1人及真實姓名不 │30萬元│真實姓名年│
│    │月16日│士林區│      │詳、年籍約40歲及30歲之成年女子各1人於97年 │      │籍不詳之成│
│    │9時45 │天母東│      │10月16日9時45分許，在臺北市士林區○○○路 │      │年男子1人 │
│    │分許  │路8巷 │      │8巷內，見巳○○年邁可欺，即共同基於意圖為 │      │、        │
│    │      │內    │      │自己不法所有之詐欺犯意聯絡，推由真實姓名不│      │真實姓名不│
│    │      │      │      │詳、年籍約40歲之成年女子飾演精神異常之失智│      │詳、年籍約│
│    │      │      │      │女子，藉故向巳○○以問路為由搭訕，再由真實│      │40歲及30歲│
│    │      │      │      │姓名不詳、年籍約30歲之成年女子向巳○○佯稱│      │之成年女子│
│    │      │      │      │該年籍約40歲之成年女子係精神異常、失智，容│      │各1人     │
│    │      │      │      │易欺騙獲取金錢云云，降低巳○○之警戒，再藉│      │          │
│    │      │      │      │故邀請巳○○與其等一同前往某地，使巳○○與│      │          │
│    │      │      │      │其等一同搭上由該名真實姓名年籍不詳之成年男│      │          │
│    │      │      │      │子所駕駛自用小客車後，該真實姓名不詳、年籍│      │          │
│    │      │      │      │約30歲之成年女子則於車內對巳○○偽稱：該年│      │          │
│    │      │      │      │籍約40歲之成年女子家中富裕，但因精神異常、│      │          │
│    │      │      │      │失智，常遭人欺騙，其等可以共同欺騙該名女子│      │          │
│    │      │      │      │云云，該真實姓名不詳、年籍約40歲之成年女子│      │          │
│    │      │      │      │亦隨之附和告知：如其可提出與伊相同數額金錢│      │          │
│    │      │      │      │，願將手中現金贈與云云，致巳○○陷於錯誤，│      │          │
│    │      │      │      │認有利可圖，返回住處拿取存摺，並至中山北路│      │          │
│    │      │      │      │7段臺灣銀行提領30萬元，交付予該真實姓名不 │      │          │
│    │      │      │      │詳、年籍約30歲之成年女子，該真實姓名不詳、│      │          │
│    │      │      │      │年籍約40歲之成年女子亦隨即佯裝履行諾言，將│      │          │
│    │      │      │      │現金交付給該年籍約30歲之成年女子包裝，使簡│      │          │
│    │      │      │      │淑香誤認確已取得現金，惟該真實姓名不詳、年│      │          │
│    │      │      │      │籍約30歲之成年女子則趁機以麵條與現金掉包，│      │          │
│    │      │      │      │再交付予巳○○進行詐騙得逞。              │      │          │
├──┼───┼───┼───┼─────────────────────┼───┼─────┤
│ 7  │97年12│臺北市│寅○  │乙○○、丑○○與癸○○於97年12月18日10時50│68,000│乙○○、  │
│    │月18日│士林區│      │分許，在臺北市○○區○○路臺北富邦商業銀行│元、金│丑○○、  │
│    │10時50│中正路│      │前，見寅○年邁可欺，即共同基於意圖為自己不│項鍊5 │癸○○    │
│    │分許  │臺北富│      │法所有之詐欺犯意聯絡，推由癸○○飾演精神異│條 (約│          │
│    │      │邦商業│      │常之失智女子，藉故向寅○以問路為由搭訕，再│8兩重)│          │
│    │      │銀行前│      │由丑○○向寅○佯稱癸○○精神異常、失智，容│、金幣│          │
│    │      │      │      │易欺騙獲取金錢云云，降低寅○之警戒，再藉故│3枚 ( │          │
│    │      │      │      │邀請寅○與其等一同前往某地，使寅○與其等一│約2兩 │          │
│    │      │      │      │同搭上由乙○○所駕駛自用小客車後，乙○○、│重)、K│          │
│    │      │      │      │丑○○則於車內對寅○偽稱：癸○○家中富裕，│金項鍊│          │
│    │      │      │      │但因精神異常、失智，常遭人欺騙，其等可以共│含寶石│          │
│    │      │      │      │同欺騙癸○○云云，癸○○亦隨之附和告知：如│墜子4 │          │
│    │      │      │      │其可提出與伊相同數額金錢，願將手中現金贈與│條(價 │          │
│    │      │      │      │云云，致寅○陷於錯誤，認有利可圖，返回住處│值約30│          │
│    │      │      │      │拿取金飾1批（金項鍊5條 (約8兩重)、金幣3枚 │萬元) │          │
│    │      │      │      │(約2兩重)、K金項鍊含寶石墜子4條 (價值約30 │、手錶│          │
│    │      │      │      │萬元)、手錶1支 (價值約1萬元)、紅寶石耳環1 │1支 ( │          │
│    │      │      │      │付(價值約5萬元)、瑪瑙金耳環、金項鍊1套），│價值約│          │
│    │      │      │      │並至南京西路臺北富邦銀行提領6萬元，連同身 │1萬元)│          │
│    │      │      │      │上所攜帶8,000元現金，一併交付予丑○○，陳 │、紅寶│          │
│    │      │      │      │惠文亦隨即佯裝履行諾言，將現金交付給丑○○│石耳環│          │
│    │      │      │      │包裝，使寅○誤認確已取得現金，惟丑○○則趁│1付 ( │          │
│    │      │      │      │機以飲料與現金掉包，再交付予寅○進行詐騙得│價約5 │          │
│    │      │      │      │逞。                                      │萬元) │          │
│    │      │      │      │                                          │、瑪瑙│          │
│    │      │      │      │                                          │金耳環│          │
│    │      │      │      │                                          │、金項│          │
│    │      │      │      │                                          │鍊1套 │          │
├──┼───┼───┼───┼─────────────────────┼───┼─────┤
│ 8  │98年8 │臺北市│辛○○│癸○○與真實姓名不詳、年籍約40歲及50歲之成│30萬元│癸○○、  │
│    │月21日│南港區│      │年男子各1人於98年8月21日10時許，在臺北市南│      │真實姓名不│
│    │10時許│玉成公│      │港區玉成公園，見辛○○年邁可欺，即共同基於│      │詳、年籍約│
│    │      │園    │      │意圖為自己不法所有之詐欺犯意聯絡，推由陳惠│      │40歲及50歲│
│    │      │      │      │文飾演精神異常之失智女子，藉故向辛○○以問│      │之成年男子│
│    │      │      │      │路為由搭訕，再由該名真實姓名不詳、年籍約50│      │各1人     │
│    │      │      │      │歲之成年男子向辛○○佯稱癸○○精神異常、失│      │          │
│    │      │      │      │智，容易欺騙獲取金錢云云，降低辛○○之警戒│      │          │
│    │      │      │      │，再藉故邀請辛○○與其等一同前往某地，使莊│      │          │
│    │      │      │      │素霞與其等一同搭上由該名真實姓名不詳、年籍│      │          │
│    │      │      │      │約40歲之成年男子所駕駛自用小客車後，該名真│      │          │
│    │      │      │      │實姓名不詳、年籍約50歲之成年男子則於車內對│      │          │
│    │      │      │      │辛○○偽稱：癸○○家中富裕，但因精神異常、│      │          │
│    │      │      │      │失智，常遭人欺騙，其等可以共同欺騙癸○○云│      │          │
│    │      │      │      │云，癸○○亦隨之附和告知：如其可提出與伊相│      │          │
│    │      │      │      │同數額金錢，願將手中現金贈與云云，致辛○○│      │          │
│    │      │      │      │陷於錯誤，認有利可圖，返回忠孝東路5段住處 │      │          │
│    │      │      │      │拿取現金30萬元，交付予該真實姓名不詳、年籍│      │          │
│    │      │      │      │約50歲之成年男子，癸○○亦隨即佯裝履行諾言│      │          │
│    │      │      │      │，將現金交付給該名男子包裝，使辛○○誤認確│      │          │
│    │      │      │      │已取得現金，惟該真實姓名不詳、年籍約50歲之│      │          │
│    │      │      │      │成年男子則趁機以飲料與現金掉包，再交付予莊│      │          │
│    │      │      │      │素霞進行詐騙得逞。                        │      │          │
└──┴───┴───┴───┴─────────────────────┴───┴─────┘

司法院資訊處製作；財團法人民間司法改革基金會備份。
